臺灣臺中地方法院刑事判決             100年度訴字第1254號
公  訴  人  臺灣臺中地方法院檢察署檢察官
被      告  傅俊仁
            曾銘遠
            巫長青
共      同
指定辯護人  本院公設辯護人蔡育萍
上列被告等因違反毒品危害防制條例案件，經檢察官提起公訴（
100 年度偵字第2335、2336、2337、3983、5644、6526、9212號
），本院判決如下：
    主    文
傅俊仁犯販賣第一級毒品罪，累犯，處有期徒刑拾伍年貳月，扣
案之粉紅色手機壹支（雙卡機，含門號0000000000號SIM 卡壹枚
）沒收；又共同犯如附表二編號一至二號所示之販賣第一級毒品
罪，均累犯，各處如附表二編號一至二號宣告刑欄所示之刑（含
主刑及從刑）。主刑部分應執行有期徒刑拾伍年捌月，從刑部分
如附表六編號一所示。
曾銘遠犯如附表一所示之販賣第一級毒品罪，各處如附表一宣告
刑欄所示之刑（含主刑及從刑）；又共同犯如附表二所示之販賣
第一級毒品罪，各處如附表二宣告刑欄所示之刑（含主刑及從刑
）；又犯如附表三所示之轉讓第一級毒品罪，各處如附表三宣告
刑欄所示之刑（含主刑及從刑）；又犯如附表四所示之竊盜罪，
各處如附表四宣告刑欄所示之刑；又意圖為自己不法之所有，以
不正方法由自動付款設備取得他人之物，處有期徒刑肆月；又行
使偽造私文書，足以生損害於公眾及他人，處有期徒刑陸月，如
附表五「署押內容欄」所示之偽造「曾功明」署押（含簽名及指
印），均沒收。主刑部分應執行有期徒刑拾肆年，從刑部分如附
表六編號二所示。
巫長青共同犯販賣第一級毒品罪，處有期徒刑拾伍年陸月，從刑
部分如附表六編號三所示。
巫長青其餘被訴販賣第一級毒品部分，無罪。
    事  實
壹、前科事實：
    傅俊仁前曾受下列罪刑宣告及刑之執行完畢情形，竟仍不知
    悔改：
（一）因竊盜案件，經本院以95年度易字第2149號判決判處有期
      徒刑8 月確定後，送監執行，刑期自民國96年3 月14日起
      算。
（二）因違反毒品危害防制條例案件，經本院以95年度訴字第28
      32號判決判處應執行有期徒刑1 年2 月（第一級毒品部分
      判處有期徒刑11月，第二級毒品部分判處有期徒刑4 月）
      確定。
（三）因違反毒品危害防制條例案件，經本院以96年度訴字第12
      11號判決判處有期徒刑1 年5 月確定。
（四）因竊盜案件，經本院以96年度易字第2860號判決判處有期
      徒刑8 月確定。
（五）上開（一）、（二）所示罪刑業經本院以96年度聲減字第
      3397號裁定減刑後，並定應執行刑為有期徒刑11月，及就
      上開（三）所示罪刑減刑為有期徒刑8 月又15日確定。嗣
      上開（四）所示罪刑經本院以96年度聲減字第5893號減刑
      後，與上開（三）減得之刑定應執行刑為有期徒刑11月確
      定後，上開罪刑經接續執行，刑期自96年3 月14日起算，
      於97年8 月5 日縮短刑期假釋，假釋期間交付保護管束，
      於97年12月14日保護管束期滿，未經撤銷假釋，其未執行
      之刑，視為執行完畢。
貳、犯罪事實
一、傅俊仁明知海洛因係毒品危害防制條例第2 條第2 項第1 款
    所規定之第一級毒品，非經許可，不得販賣、持有，竟以營
    利之犯意，於99年2 月18日下午6 時1 分許，以其所有之行
    動電話門號0000000000號（門號SIM 卡係由其母李素卿申辦
    後交由傅俊仁使用），接聽巫長明撥來表示要購買海洛因之
    電話，經雙方在電話中約定在臺中縣新社鄉（現改制為「臺
    中市新社區」）中興嶺郵局附近某處見面交易後，傅俊仁即
    於同日下午7 時許，抵達上開約定地點與巫長明見面，惟因
    巫長明表示錢不夠，希望傅俊仁同意其賒欠該5 百元，傅俊
    仁未表反對，乃當場交付價值新台幣（下同）5 百元之海洛
    因1 包給巫長明，嗣因巫長明迄未清償該毒品交易價金，致
    傅俊仁並未實際取得該次毒品交易所得。
二、曾銘遠明知海洛因係毒品危害防制條例第2 條第2 項第1 款
    所規定之第一級毒品，非經許可，不得販賣、持有，竟以營
    利之犯意，以其所有之行動電話門號0000000000號（門號SI
    M 卡係曾銘遠向他人購入供己使用）為連絡工具，於附表一
    所示之時間，與附表一所示之購毒者王銘忠（綽號「老也」
    ）、邵瑞文（綽號「肥皂」）、蔡世陸等人所使用之行動電
    話聯絡後，經上開購毒者表示要購買海洛因後，雙方約定在
    如附表一所示地點見面，嗣雙方碰面後，曾銘遠即分別交付
    如附表一所載價值之海洛因各1 包予上開購毒者，並自各該
    購毒者處取得如附表一所示之販賣毒品所得以牟利（詳細毒
    品交易對象及交易過程均如附表一之記載）。
三、曾銘遠另與傅俊仁基於販賣第一級毒品海洛因以營利之犯意
    聯絡及行為分擔，以曾銘遠所有之行動電話門號0000000000
    號為聯絡工具，於附表二編號一、二號所示時間，分別由曾
    銘遠以上開行動電話接聽購毒者巫長青、王銘忠（起訴書誤
    為「巫長青」，業經蒞庭執行職務之檢察官當庭更正）所撥
    來之電話後，於電話中談妥毒品交易之時間、地點後，曾銘
    遠即先後命傅俊仁持巫長青、王銘忠所欲購買數量之海洛因
    ，於附表二編號一、二號所示時間，在曾銘遠斯時位於臺中
    市○區○○○街26之2 號居所樓下，分別交付海洛因各1 包
    予巫長青、王銘忠，並由傅俊仁分別自巫長青處取得該次毒
    品交易之價金1 千元，及自王銘忠處取得用以換取該次海洛
    因1 包之手機1 支後，均交由曾銘遠取得，渠等即共同以上
    開方式牟利。
四、曾銘遠另與綽號「小玉」之不詳真實姓名年籍成年女子，基
    於販賣第一級毒品海洛因以營利之犯意聯絡及行為分擔，以
    曾銘遠所有之行動電話門號0000000000號為聯絡工具，於附
    表二編號三、四號所示時間，分別由綽號「小玉」之成年女
    子接聽王銘忠撥來表示欲購買海洛因之電話後，由綽號「小
    玉」之成年女子告知王銘忠前往曾銘遠上開博館東街居所附
    近交易後，綽號「小玉」之成年女子隨即將上述王銘忠來電
    購毒之情事轉知曾銘遠，再由曾銘遠於附表二編號三、四號
    所示時間，在其上開居所樓下附近某處，分別交付海洛因各
    1 包予王銘忠，及自王銘忠處取得該2 次毒品交易之價金各
    500 元（共計1 千元），而以上開方式共同販賣海洛因以牟
    利。
五、曾銘遠明知海洛因係毒品危害防制條例第2 條第2 項第1 款
    所規定之第一級毒品，非經許可，亦不得轉讓、持有，竟基
    於轉讓第一級毒品海洛因之犯意，於附表三所示之時間、地
    點，分別無償轉讓數量少許之第一級毒品海洛因予巫長明、
    王銘忠、劭瑞文（均無證據證明各次轉讓之毒品淨重已達5
    公克，至其所犯所轉讓海洛因之對象、時間、地點、數量均
    詳如附表三所示）。
六、巫長青明知海洛因係毒品危害防制條例第2 條第2 項第1 款
    所規定之第一級毒品，非經許可，不得販賣、持有，竟與綽
    號「天賜」之不詳真實姓名年籍成年男子，基於營利之犯意
    聯絡及行為分擔，由巫長青於99年10月25日下午5 時33分、
    48分許，接連以其持用之行動電話門號0000000000號（上開
    門號SIM 卡為案外人江惠婷出借予巫長青使用），接聽蔡世
    陸以門號0000000000號撥來表示欲購買海洛因之電話後，雙
    方於電話中約定在臺中市○○路與中清路口附近交易，其後
    巫長青即於同日下午7 時30分許，騎乘機車搭載綽號「天賜
    」之不詳成年男子抵達上開約定之交易地點，經蔡世陸將購
    買毒品之1 千元現金交予巫長青後，巫長青即自身上取出價
    值1 千元之海洛因1 包，交給該名綽號「天賜」之不詳男子
    轉交給蔡世陸，巫長青即以上開方式共同販賣海洛因牟利。
七、曾銘遠另意圖為自己不法之所有，於附表四所示時間、地點
    ，徒手竊盜薛毓峻、吳雨潤、張慧貞等人之財物得逞（各被
    害人遭竊之時間、地點、受損財物，均詳如附表四之記載）
    。惟曾銘遠於竊得張慧貞之背包後，發現該背包內放有張慧
    貞所申辦之國泰世華銀行金融卡（帳號：000000000000號）
    1 張，且見張慧貞將上開金融卡之提款密碼書寫在同樣放置
    在背包內之小筆記本上，認為可機可趁，乃意圖為自己不法
    之所有，持上開張慧貞之金融卡，前往臺中市○○區○○路
    2 段466 號臺北富邦銀行股份有限公司所設自動提款機處，
    將上開張慧貞之金融卡插入該自動提款機內，輸入張慧貞筆
    記本內記載之密碼，致該自動提款機誤以為是張慧貞本人提
    款，而允以交付金錢供提領，曾銘遠即以上述不正方法接續
    以該自動付款設備提領5 次，每次提領2 萬元，共計取得10
    萬元之財物。
八、嗣警方對曾銘遠、巫長青使用之上開行動電話門號執行通訊
    監察後，認為曾銘遠、傅俊仁、巫長青等人涉犯販賣毒品之
    事證相當，而向本院聲請執行搜索獲准後，於100 年1 月20
    日上午8 時5 分許，持本院核發之搜索票，前往曾銘遠位於
    臺中市○區○○街138 號4 樓之3 居所執行搜索，當場查獲
    在場之曾銘遠（斯時冒用「曾功明」名義接受警方搜索、扣
    押之執行程序）、傅俊仁及案外人林長新、林育如、陳俞伸
    外，並扣得曾銘遠所有供販賣、轉讓第一級毒品海洛因使用
    之電子磅秤1 台、行動電話門號0000000000號SIM 卡1 枚及
    所插入使用之手機1 具（序號：000000000000000 號）；傅
    俊仁所有供販賣第一級毒品海洛因使用之粉紅色手機及其內
    插入使用之門號0000000000號SIM 卡1 枚等物，及在場人（
    包括曾銘遠、傅俊仁）所有之其他非供本案犯罪使用之物後
    ，再於同日上午9 時許，持本院核發之搜索票，前往曾銘遠
    上開博館東街居所執行搜索，並在該處扣得曾銘遠所有之電
    子磅秤1 台及其他非供本案犯罪使用之物，因而查悉上揭販
    賣海洛因之行為（以上非供本案犯罪使用之扣案物內容詳見
    附表七所載）。
九、詎曾銘遠為警執行搜索後，自知其另涉竊盜、毒品等案件，
    為臺灣臺中地方法院檢察署發佈通緝在案，為避免警方查知
    此情，乃另基於行使偽造私文書、偽造署押之犯意，告知警
    方其姓名為「曾功明」，進而在警方執行搜索之過程中及員
    警將之帶回警局應訊時，冒用曾功明之名義應訊，接續在如
    附表五編號一至十二號所示文件上，偽造「曾功明」之署押
    （簽名、指印均屬之），其中於編號一、二號所示具有私文
    書性質之逮捕通知本人書、逮捕通知指定親友書之「收受本
    通知單人簽章」欄內，偽造「曾功明」署押（簽名、指印均
    屬之）後，持以交付警員而行使之；其後經移送臺灣臺中地
    方法院檢察署檢察官偵查時，又於訊問筆錄受訊問人欄偽簽
    「曾功明」署押1 枚，再經檢察官移送至本院聲請羈押時，
    於如附表五編號十四之文件內，接續偽造「曾功明」之署押
    （簽名、指印均屬之）；其後經檢察官指揮送至臺灣臺中看
    守所（現改制為「法務部矯正署臺中看守所」，以下仍沿舊
    制稱之）執行羈押時，經該看守所管理人員進行檢查、談話
    時，又在如附表五編號十五至十七號所示文件上，接續偽造
    「曾功明」之署押（簽名、指印均屬之），均足以生損害於
    「曾功明」本人及警察機關、國家司法權之正確行使，及生
    損害於臺灣臺中看守所對於人犯管理之正確性（詳細偽造之
    署押名稱、數量、所依存之文書名稱均如附表五之記載）。
    其後，曾銘遠在警方於100 年1 月31日借提訊問其所犯竊盜
    張慧貞之財物乙案時，在主管刑事偵查訴追之公務員尚未發
    覺其有竊取如附表四編號一、二號所示竊盜犯罪之際，主動
    向該員警劉宜協自首其亦涉犯如附表四編號一、二號所示竊
    盜薛毓峻、吳雨潤等人財物等竊盜犯行，並於事後接受裁判
    ，因而偵悉上情。
參、案經臺中市政府警察局移送、臺中市政府警察局第三分局報
    告及臺灣臺中地方法院檢察署檢察官自動檢舉偵查起訴。
    理    由
甲、程序方面
壹、得採為本案證據之部分：
一、按被告之自白，非出於強暴、脅迫、利誘、詐欺、疲勞訊問
    、違法羈押或其他不當方法，且與事實相符者，得為證據，
    刑事訴訟法第156 條第1 項定有明文。亦即被告之自白係出
    於自由意思，且與事實相符者，即有證據能力，反之，若係
    非法取供者，因其陳述非出於任意性，其所為之陳述即無證
    據能力。本案偵查及審理中確有於各次訊問時，依法告知被
    告曾銘遠、傅俊仁三項權利後，再就犯罪事實訊問上揭被告
    2 人，並予渠等充分之機會說明與解釋，且亦查無渠等有何
    處在遭強暴、脅迫、利誘、詐欺、疲勞訊問、違法羈押或其
    他不當方法之狀態下而為自白之情事，或有何外部因素足資
    影響渠等陳述之意思自由。綜上說明，被告曾銘遠就全部犯
    罪事實及被告傅俊仁就其所涉共同販賣海洛因之犯罪事實，
    於偵訊及審理中所為之自白，均堪認出於自由意志，得採為
    本件判決之基礎。
二、次按有事實足認被告或犯罪嫌疑人有最輕本刑為3 年以上有
    期徒刑之罪嫌，並危害國家安全或社會秩序情節重大，而有
    相當理由可信其通訊內容與本案有關，且不能或難以其他方
    法蒐集或調查證據者，得發通訊監察書；前項通訊監察書，
    偵查中由檢察官依司法警察機關聲請或依職權以書面記載第
    11條之事項，並敘明理由、檢附相關文件，聲請該管法院核
    發；又除法律另有規定外，實施刑事訴訟程序之公務員因違
    背法定程序取得之證據，其有無證據能力之認定，應審酌人
    權保障及公共利益之均衡維護，通訊保障及監察法第5 條第
    1 項第1 款、第2 項及刑事訴訟法第158 條之4 分別定有明
    文。又通訊監察之錄音，係利用科技產物取得之證據，與供
    述證據性質不同，是否具備證據能力，端以證據取得是否合
    法性為定，不適用傳聞排除法則。若取得證據之機械性能與
    操作技術無虞，錄音內容之同一性即不成問題；又翻譯者之
    聽覺及語言之理解若不成問題，譯文與錄音之同一性，即無
    可非議；亦即通訊監聽（錄）本質上係搜索扣押之延伸，其
    取得證據之證據能力有無，厥以監聽（錄）之「合法性」作
    決定，如係合法監聽所取得，不生欠缺證據能力問題。此種
    監聽（錄）取得之證據，雖具有「審判外陳述」之外觀，但
    並不適用供述證據之傳聞排除法則。監聽（錄）取得之證據
    ，合法取得之證據所須檢驗者，為證據之「同一性」及「真
    實性」。詳言之，監聽（錄）取得之錄音須與監聽內容一致
    、錄音之譯文須與取得之錄音一致，始符合證據「同一性」
    之要求，又錄音譯文之解讀，須符合原來對話人之意思，始
    符合證據「真實性」之要求，而具備足夠證明力。此種證據
    因係機械操作形成，「同一性」係檢驗機械性能與操作技術
    ，「真實性」則係檢驗譯作者之聽寫與理解能力，與傳聞證
    據之檢驗原理，迥不相同（最高法院97年台上字第3872號、
    3936號判決意旨參照）。本案所引用之行動電話門號000000
    0000、0000000000、0000000000等號之監聽錄音，係經臺灣
    臺中地方法院檢察署檢察官聲請本院99年度聲監字第1950、
    2050號、100 年度聲監續28號通訊監察書（見臺中市政府警
    察局第三分局中分偵字第1000001663號刑案偵察卷宗【以下
    簡稱「警卷一」】第1 至4 頁），核准監聽在案，屬依法所
    為之監聽；況審酌電話監聽侵害被監聽人權益之種類及輕重
    、對於被告訴訟上防禦不利益之程度、犯罪所生之危害或實
    害等情形，兼顧人權保障及公共利益之均衡維護，亦認本案
    電話監聽合於比例原則，且該通訊監察譯文，係法院核准通
    訊監察後，經臺中市政府警察局第三分局員警製作之文書，
    被告3 人及指定辯護人均不爭執其譯文與錄音內容之同一性
    ，依上開說明，自亦有證據能力。
三、再按檢察官職司追訴犯罪，就審判程式之訴訟構造言，檢察
    官係屬與被告對立之當事人一方，偵查中對被告以外之人所
    為之偵查筆錄，或被告以外之人向檢察官所提之書面陳述，
    性質上均屬傳聞證據。在理論上，如未予被告反對詰問、適
    當辯解之機會，一律准其為證據，似有違當事人進行主義之
    精神，對被告之防禦權亦有所妨礙；然而現階段刑事訴訟法
    規定檢察官代表國家偵查犯罪、實施公訴，必須對於被告之
    犯罪事實負舉證之責，依法其有訊問被告、證人及鑑定人之
    權，證人、鑑定人且須具結，而實務運作時，偵查中檢察官
    向被告以外之人所取得之陳述，原則上均能遵守法律規定，
    不致違法取供，其可信性極高，為兼顧理論與實務，乃於修
    正刑事訴訟法時，增列第159 條之1 第2 項，明定被告以外
    之人於偵查中向檢察官所為陳述，除顯有不可信之情況外，
    得為證據（最高法院95年度台上字第1044號判決要旨參照）
    。復按刑事訴訟法第159 條之1 第2 項，明定被告以外之人
    於偵查中向檢察官所為陳述，除顯有不可信之情況者外，得
    為證據；所謂「不可信之情況」，由法院審酌被告以外之人
    於陳述時之外在環境及情況而為判斷；而被告以外之人於偵
    查時，是否與被告對質，與其陳述時之外在環境並無必然之
    關聯，自不得以偵查中未經被告詰問，逕認該陳述無證據能
    力；至該等陳述與事實是否相符，要屬證據證明力之問題，
    與證據能力之有無，不容混淆（最高法院94年度台上字第71
    32號、95年度台上字第1585號等判決要旨參照）。又證人於
    檢察官偵查中所為之陳述，審酌該陳述作成之客觀條件及環
    境，認其心理狀態健全，並無受到脅迫、利誘或詐欺，自非
    顯有不可信之情形，依刑事訴訟法第159 條之1 第2 項之規
    定，亦得為證據（最高法院95年度台上字第934 號判決要旨
    參照）。職是，被告以外之人前於偵查中已具結而為證述，
    除反對該項供述得具有證據能力之一方，已釋明「顯有不可
    信之情況」之理由外，不宜以該證人未能於審判中接受他造
    之反對詰問為由，即遽指該證人於偵查中之陳述不具證據能
    力。查，卷附證人巫長明、蔡世陸、邵瑞文等人於100 年1
    月20日訊問期日，經檢察官訊問時，分別經具結後為證述，
    依據偵訊過程及筆錄記載，可徵上述證人等人於偵查中向檢
    察官為陳述時，並無任何遭受外力不當干涉之顯不可信之情
    況，況被告3 人及指定辯護人於審理時，亦無具體指陳該等
    證述作成時，有何外在環境及情況足以影響證人證述之任意
    性及真實性，而有何顯有不可信之情況者，是前揭證人等人
    於偵訊時之具結證述，均足以認定具有證據能力。
四、查刑事訴訟法第158 條之3 規定：「證人、鑑定人依法應具
    結而未具結者，其證言或鑑定意見，不得作為證據。」所謂
    「依法應具結而未具結者」，係指檢察官或法官依刑事訴訟
    法第175 條之規定，以證人身分傳喚被告以外之人（證人、
    告發人、告訴人、被害人、共犯或共同被告）到庭作證，或
    雖非以證人身分傳喚到庭，而於訊問調查過程中，轉換為證
    人身分為調查時，此時其等供述之身分為證人，則檢察官、
    法官自應依本法第186 條有關具結之規定，命證人供前或供
    後具結，其陳述始符合第158 條之3 之規定，而有證據能力
    。若檢察官或法官非以證人身分傳喚而以告發人、告訴人、
    被害人或共犯、共同被告身分傳喚到庭為訊問時（例如刑事
    訴訟法第71條、第219 條之6 第2 項、第236 條之1 第1 項
    、第248 條之1 、第271 條第2 項、第271 條之1 第1 項）
    ，其身分既非證人，即與「依法應具結」之要件不合，縱未
    命其具結，純屬檢察官或法官調查證據職權之適法行使，當
    無違法可言。而前揭不論係本案或他案在檢察官面前作成未
    經具結之陳述筆錄，係屬被告以外之人於偵查中向檢察官所
    為之陳述，本質上屬於傳聞證據，基於保障被告在憲法上之
    基本訴訟權，除該被告以外之人死亡、身心障礙致記憶喪失
    或無法陳述、滯留國外或所在不明而無法傳喚或傳喚不到、
    或到庭後拒絕陳述等情形外，倘已經法院傳喚到庭具結而為
    陳述，並經被告之反對詰問，前揭非以證人身分而在檢察官
    面前未經具結之陳述筆錄，除顯有不可信之情況者外，得為
    證據，並應於判決內敘明其符合傳聞證據例外之理由（最高
    法院96年度台上字第3827號判決要旨參照）。經查：
（一）被告傅俊仁與被告曾銘遠彼此間，具有共犯之關係，亦為
      本案共同被告，又被告巫長青係為本案共同被告，則其等
      於審判外之陳述，對於本人以外之其他共同被告而言，固
      屬「被告以外之人於審判外之陳述」，惟其等於偵查中以
      證人身份向檢察官所為之陳述（包括巫長青於100 年1 月
      20日向檢察官所為之陳述、傅俊仁於100 年3 月9 日、同
      年4 月22日等訊問期日向檢察官所為之陳述），均經檢察
      官當庭告以刑事訴訟法第181 條規定得拒絕作證、具結之
      義務及偽證之處罰等規定後，經渠等同意作證而於具結後
      為陳述，已足擔保其等所為證述之真實性，且無證據顯示
      上開證人即共同被告傅俊仁、巫長青於偵查中所為證述，
      係在遭受強暴、脅迫、詐欺、利誘等外力干擾之情形，或
      在影響其等心理狀況致妨礙其自由陳述等顯不可信之情況
      下所為，依刑事訴訟法第159 條之1 第2 項之規定，自得
      例外作為本案證據，況上開證人之證述，業經被告3 人於
      本院準備程序期日同意上開證據作為本案證據，指定辯護
      人就此部分證據能力問題，迄言詞辯論終結前，亦未聲明
      異議。是以，依刑事訴訟法第159 條之5 第1 項、第2 項
      之規定，上開被告3 人以被告身分於偵查中向檢察官所為
      之供述，自均得作為本案之證據。
（二）被告曾銘遠、傅俊仁、巫長青等人於偵查中各以被告身分
      所為之陳述（包括曾銘遠於100 年1 月21日及同年2 月9
      日、3 月1 日、4 月22日等訊問期日向檢察官所為之供述
      ；傅俊仁於100 年1 月21日訊問期日向檢察官所為之供述
      ；巫長青於100 年1 月21日及同年2 月15日、4 月7 日、
      4 月25日等訊問期日向檢察官所為之供述），檢察官於上
      述訊問期日，均以被告身分傳訊渠等到庭為訊問時，渠等
      身分既非證人，即與「依法應具結」之要件不合，縱未命
      其具結，純屬檢察官或法官調查證據職權之適法行使，當
      無違法可言，而檢察官起訴書證據並所犯法條欄內記載本
      案被告3 人於偵查中向檢察官所為之供述為起訴之證據方
      法，對於該被告本人以外之其他共同被告而言，性質上固
      屬傳聞證據，惟既經被告3 人於本院準備程序期日同意上
      開證據作為本案證據，指定辯護人就此部分證據能力問題
      ，迄言詞辯論終結前，亦未聲明異議。是以，依刑事訴訟
      法第159 條之5 第1 項、第2 項之規定，上開被告3 人以
      被告身分於偵查中向檢察官所為之供述，自均得作為本案
      之證據。
五、又按，被告以外之人於檢察事務官、司法警察官或司法警察
    調查中所為之陳述，與審判中不符時，其先前之陳述具有較
    可信之特別情況，且為證明犯罪事實存否所必要者，得為證
    據。刑事訴訟法第159 條之2 著有明文。而上開條文之傳聞
    例外，即英美法所稱之「自己矛盾之供述」，必符合被告以
    外之人於檢察事務官、司法警察官、司法警察調查中所為之
    陳述，「與審判中不符」，且其先前之陳述，具備「可信性
    」及「必要性」二要件，始例外得適用上開規定，認其先前
    所為之陳述，為有證據能力。又按，被告以外之人於審判外
    之陳述，雖不符前四條（即刑事訴訟法第159 條之1 至之4
    ）之規定，而經當事人於審判程序同意作為證據，法院審酌
    該言詞陳述或書面陳述作成時之情況，認為適當者，亦得為
    證據；當事人、代理人或辯護人於法院調查證據時，知有第
    159 條第1 項不得為證據之情形，而未於言詞辯論終結前聲
    明異議者，視為有前項之同意；同法第159 條之5 規定甚明
    。經查：
（一）證人蔡世陸經本院傳喚到庭作證後，於審判中所證關於伊
      向巫長青購買海洛因該次，購毒價金係交給何人、所購買
      之海洛因係由何人交給伊等節，有與上開警詢中陳述不符
      之處，且公訴人未予陳明證人蔡世陸先前之警詢陳述具有
      較可信之特別情況，自無刑事訴訟法第159 條之2 得例外
      採為證據之情形存在。惟此部分另經與證人蔡世陸所證內
      容相關之被告曾銘遠、巫長青2 人，於審判程序同意作為
      證據（見本院卷一第55至61頁所附100 年5 月31日準備程
      序筆錄之記載），本院審酌證人蔡世陸之警詢陳述，除去
      上開關於「巫長青是一人到場或與綽號『天賜』之不詳姓
      名年籍成年男子到場」、「海洛因1 包係由巫長青亦或綽
      號『天賜』者交給蔡世陸」等節前後陳述不相符之處外，
      其他關於蔡世陸打電話給被告巫長青聯繫該次購買毒品事
      宜、彼此相約見面之地點、伊有交付1 千元價金始取得海
      洛因1 包，及伊有數次向被告曾銘遠購買海洛因之情形等
      節之陳述，核與其事後於偵查中、本院審理中具結所為之
      證述相符，另就證人蔡世陸陳述時之外部狀況予以觀察，
      並無積極證據足以說明先前之警詢陳述有受到外力干擾、
      公務員以強暴脅迫等不正取供手段違法得證據等情存在，
      堪認其先前之陳述係出於自然之發言，本院認為適當，認
      該證人蔡世陸之警詢陳述，亦得為證據。
（二）證人巫長明經本院傳喚到庭作證後，於審判中所證關於伊
      向傅俊仁購買海洛因該次有無當場交付購毒價金乙節，有
      與上開警詢中陳述不符之處，且公訴人未予陳明證人巫長
      明先前之警詢陳述具有較可信之特別情況，自亦無刑事訴
      訟法第159 條之2 得例外採為證據之情形存在。惟此部分
      另經與證人巫長明所證內容相關之被告曾銘遠、傅俊仁2
      人，於審判程序同意作為證據（見本院卷一第55至61頁所
      附100 年5 月31日準備程序筆錄之記載），本院審酌證人
      巫長明之警詢陳述，除去上開關於前後陳述不相符之處外
      ，其他關於巫長明打電話給被告傅俊仁聯繫該次購買毒品
      事宜、彼此相約見面之地點、被告傅俊仁有交付海洛因1
      包給伊等情，及被告曾銘遠有無償轉讓海洛因給伊施用等
      節之陳述，核與其事後於偵查中、本院審理中具結所為之
      證述相符，另就證人巫長明陳述時之外部狀況予以觀察，
      並無積極證據足以說明先前之警詢陳述有受到外力干擾或
      公務員以強暴脅迫等不正取供手段違法取得證據等情存在
      ，堪認其先前之陳述係出於自然之發言，本院認為適當，
      認該證人巫長明之警詢陳述，亦得為證據。
（三）除前述各節關於證據能力之說明外，下列經本院引為本案
      證據，並於審理時踐行調查證據程序之被告以外之人於審
      判外之言詞及書面之陳述，依卷證資料所示，其等作成之
      狀態，並無違背陳述者而為，或其他違法取供之情事，或
      有偽造、變造證據之情形，且檢察官、被告3 人及指定辯
      護人於本院言詞辯論終結前未聲明異議，而本院審酌該等
      陳述之作成及證據之取得，做成者並無受人情施壓或干擾
      之情形，亦無偽造、變造證據之情事存在，復為本院事實
      認定之重要依據，故認為作為本案之證據尚屬適當，均應
      認具有證據能力。
六、卷附行政院衛生署草屯療養院鑑定書，性質上為公務員（即
    法務部衛生署草屯療養院人員於職務上製作之證明文書，復
    無刑事訴訟法第159 條之4 第2 款所定顯有不可信之情況，
    且無證據證明係公務員違背法定程序所取得，依法亦有證據
    能力。另扣案海洛因、電子磅秤、被告曾銘遠、傅俊仁分別
    為警扣押之手機（含手機內插入使用之行動電話門號SIM 卡
    ）等物，及卷附現場蒐證照片、監視錄影畫面翻拍照片、扣
    案物照片，及其他經本案引用之非供述證據，均係以該等證
    據本身作為證明方法，均非被告以外之人於審判外以言詞或
    書面所為之陳述，並非供述證據，自無刑事訴訟法第159 條
    之適用。又被害人張慧貞之國泰世華帳戶資金往來明細表、
    存摺封面及內頁影本等證據，其製作人均為銀行行員，就存
    款戶之存、提款紀錄以機械式紀錄方式列印在存摺內，及就
    存款戶帳戶內之存提匯款時間、種類、金額、餘額之紀錄以
    機械紀錄方式列印製作其存款往來明細表，是以，上開證據
    均非被告以外之人於審判外之言詞或書面陳述，而非傳聞證
    據，並無刑事訴訟法第159 條之適用。從而，審酌上開證據
    之取得過程中，並無公務員違法取得證據之情況存在，本院
    亦認為上開證據係屬本案犯罪事實證明所必要，咸認均得採
    為本案證據。
七、末按，刑事訴訟法第159 條之3 規定：「被告以外之人於審
    判中有下列情形之一，其於檢察事務官、司法警察官或司法
    警察調查中所為之陳述，經證明具有可信之特別情況，且為
    證明犯罪事實之存否所必要者，得為證據：一、死亡者。二
    、身心障礙致記憶喪失或無法陳述者。三、滯留國外或所在
    不明而無法傳喚或傳喚不到者。四、到庭後無正當理由拒絕
    陳述者。」考其立法理由係認在審判程序中，一旦發生事實
    上無從為直接審理之原因，如一概否定該項陳述之證據適格
    ，不免違背實體真實發現之訴訟目的，為補救採納傳聞法則
    ，實務上所可能發生蒐證困難之問題，例外承認該審判外之
    陳述得採為證據，然該項證據倘未能證明具有可信之特別情
    況者，自無該例外承認得採為證據之規定適用。經查，證人
    王銘忠於警詢中之陳述，對於被告3 人而言，性質上為被告
    以外之人於審判外之陳述，屬傳聞證據。而證人王銘忠經本
    院於審判中依法傳喚及數次飭警拘提後，均無正當理由而未
    到庭，此有證人王銘忠之傳票回證及各次拘提結果附卷可稽
    ；其亦有因自身涉犯刑事案件而為臺灣臺中地方法院檢察署
    發佈通緝之情事存在，此有王銘忠之臺灣高等法院被告前案
    記錄表1 份附卷可按，堪認證人王銘忠於審判中確有所在不
    明而無法傳喚或傳喚不到之情形存在。本院審酌證人王銘忠
    就如附表一編號一、六號、附表二編號二至四號所示購買海
    洛因之行為，及如附表三編號二所示受讓海洛因之行為，於
    警詢中皆稱係向被告傅俊仁所購買云云，此不僅與被告曾銘
    遠、傅俊仁之供述有間。另經檢察官於100 年4 月22日訊問
    期日，當庭勘驗王銘忠持用行動電話門號0000000000號與毒
    品賣家所持用之0000000000號電話連絡之監聽錄音，可知該
    數通電話聯絡中，與王銘忠交談之人皆為被告曾銘遠，而非
    被告傅俊仁甚明，此有檢察官勘驗筆錄1 份在卷可按。而被
    告曾銘遠亦自白該數次電話皆為王銘忠撥打其持用之行動電
    話門號0000000000號向其購買海洛因或索討海洛因施用，其
    亦有在該數次通話後，販賣或無償轉讓海洛因予王銘忠之事
    實存在等語綦詳。再觀之證人王銘忠於警詢中指認被告傅俊
    仁之指認犯罪嫌疑人紀錄表，可知王銘忠於100 年1 月20日
    下午1 時40分許，在警局指認編號4 照片所示男子為「綽號
    小林之傅俊仁」、編號7 所示男子為巫長青乙節，有臺中市
    政府警察局第三分局指認犯罪嫌疑人紀錄表1 份附卷可稽（
    見臺中市政府警察局第三分局中分三偵字第1000001595 、
    0000000000號刑案偵查卷宗地42頁），惟王銘忠又於當日下
    午2 時29分許接受警方詢問時，供稱：伊不認識清水或胖子
    ，伊以0000000000號撥打胖子或清水所持用之0000000000號
    是向傅俊仁購買海洛因，因為這支電話是小胖傅俊仁留給伊
    的等語在卷，核對其指認內容及陳述，實可認定王銘忠確係
    證述伊是撥打0000000000號向傅俊仁買海洛因之情，而可排
    除王銘忠是指稱「向曾銘遠購買海洛因」等語，而經員警誤
    記為「向傅俊仁購買海洛因」等語之筆錄誤載可能性。依此
    ，上揭王銘忠警詢筆錄所陳「係向傅俊仁購買海洛因」等節
    ，非無可能係刻意設詞誣陷傅俊仁，而欲迴護真正之毒品賣
    家曾銘遠所致，惟亦無法排除係王銘忠之記憶錯置，致將真
    正之毒品賣家曾銘遠誤說成傅俊仁之情形。然則，無論上開
    王銘忠警詢筆錄與本案通訊監察錄音結果間之歧異，成因為
    何，本院審酌王銘忠之警詢筆錄，為證明被告曾銘遠、傅俊
    仁、巫長青犯罪事實存否所必要者，縱經本院向警方調取相
    對應之錄音，欲比對其筆錄內容之真實性，亦因該錄音資料
    佚失而未果，致無從比對、釐清王銘忠之警詢陳述內容究竟
    如何，加以王銘忠於該次警詢中所陳關於其向傅俊仁、巫長
    青購買海洛因之過程，又經被告傅俊仁、巫長青各於本院審
    理中有所爭執，且與被告曾銘遠之自白未合，難認該次陳述
    具有可信之特別情況，自與刑事訴訟法第159 條之3 所規定
    例外得採為證據之情形未合。雖被告3 人於審判程序同意作
    為證據，然本院審酌上開王銘忠之警詢筆錄可信性問題，雖
    無事證可資認定該等陳述做成時之情況存有違法或不當情事
    ，然因王銘忠之陳述於本案犯罪事實之證明具有關連性，且
    其陳述內容確與本院調查其他證據之結果有違，縱予採為證
    據，亦無助於發現真實，是被告3 人上開所為同意之意思表
    示，難認為適當，爰認王銘忠之警詢陳述實不得作為本案證
    據使用。
乙、實體方面之有罪部分：
壹、犯罪事實認定：
一、上揭犯罪事實一所載被告傅俊仁單獨販賣海洛因之部分，固
    經被告傅俊仁供承確有於99年12月18日下午6 、7 時許，在
    臺中縣新社區中興嶺郵局附近交付海洛因1 包予巫長明之事
    實，惟矢口否認有何販賣海洛因犯行，辯稱：是將海洛因無
    償送給巫長明施用云云。經查，此部分犯罪事實，業經證人
    巫長明於本院審理中具結證稱：「（在99年12月18日17時22
    分許你有打一通電話給傅俊仁？）有，詳細內容我記得，當
    時我是要向傅俊仁購買海洛因，我與傅俊仁約定在中興嶺見
    面，要買500 元的海洛因，我後來抵達中興嶺，傅俊仁是開
    車過來，我坐上傅俊仁的車子，傅俊仁交給我1 包海洛因，
    但我因為身上沒有錢，所以當時沒有支付500 元。」、「（
    該500 元是你先積欠，而要日後再給傅俊仁嗎？）是。」、
    「（你在警偵訊中都說你有拿500 元給傅俊仁，今日又說沒
    有拿，究竟何者為真？）那時我忘記我到底有沒有給傅俊仁
    錢，我只記得我是向傅俊仁買價值500 元之海洛因1 包。」
    、「（你從何處去中興嶺？）從僑孝街住處騎車過去，我們
    約在中興嶺郵局附近見面。」、「（你怎麼知道身上沒有錢
    可付，而傅俊仁仍會給你海洛因？）我一開始不知道，我想
    說傅俊仁跟我哥哥巫長青認識。」、「（你之前有無積欠傅
    俊仁毒品的費用？）沒有，只有這一次。」、「（在電話中
    說「你要對我好一點」是什麼意思？）我希望他給我多一點
    海洛因。」、「（你方才回答檢察官說你打電話是要找傅俊
    仁買海洛因，但你在電話中並沒有講到要買海洛因的數量及
    價錢，傅俊仁如何得知你是要買海洛因？）我們見面的時候
    才說。」、「（你剛才說講「你要對我好一點」是希望傅俊
    仁給你多一點海洛因，那實際上傅俊仁有無給你多一點海洛
    因？）沒有。」、「（你說你跟傅俊仁見面時才要講要購買
    的海洛因數量及金額，那你們見面時如何談？）我是對傅俊
    仁說我要買500 元海洛因，我忘記傅俊仁怎樣回答，我有說
    我身上沒錢叫他先讓我積欠，傅俊仁同意先讓我欠，當場也
    有給我1 包海洛因，傅俊仁沒有再講其他話。」、「（傅俊
    仁當場有無要求你何時還他500 元？）沒有說。」、「（傅
    俊仁當場有無跟你說該500 元不用再給他了？）沒有。」、
    「（你怎麼知道傅俊仁同意讓你積欠？）因為我叫傅俊仁先
    讓我欠時，傅俊仁沒有什麼反應，就直接拿1 包海洛因給我
    ，我認為他就是同意先讓我積欠500 元。」、「（事後傅俊
    仁有無跟你積極追討該500 元？）沒有。」、「（你跟傅俊
    仁認識多久，交情如何？）沒認識多久，他是我哥哥巫長青
    的朋友，平常沒什麼往來。」、「（據傅俊仁稱他當天沒有
    跟你收500 元，是要把那包海洛因送給你，有何意見？）我
    不知道他是要送給我。」、「（傅俊仁有無免費送給你海洛
    因？）都沒有。」、「（上開你向傅俊仁買那包海洛因時，
    你當場表示沒有錢讓他讓你欠錢，傅俊仁直接將那包海洛因
    交給你時，有無跟你說就讓你免費施用、送給你、錢不用給
    了之類的言語？）都沒有講這樣的話。」、「（你方才說當
    天先拿海洛因之後積欠500 元沒有給傅俊仁，後來也沒有清
    償那500 元，是因為你被抓了，你是指什麼時候被警方查獲
    的事情？）我不是說我被抓所以沒付那500 元，我剛才的意
    思是指傅俊仁被抓，我記得傅俊仁是在今年2 月被抓。」、
    「（你們交易之後一直到傅俊仁被抓之前，你沒有拿500 元
    向他清償嗎？）我有想過要還錢，但是我一直都沒錢，所以
    沒有對傅俊仁清償任何金額。」等語綦詳。審酌證人巫長明
    於本院審理中所陳其撥打電話向被告傅俊仁購買海洛因及約
    定毒品交易之時地，其後雙方確實有於該約定地點見面，被
    告傅俊仁即當場交付海洛因1 包給證人巫長明等節，核與伊
    前於偵查中所為證述相符，被告傅俊仁亦供認有於該次見面
    時交付海洛因予證人巫長明之事實，依據上開被告傅俊仁與
    巫長明於99年12月18日下午6 時1 分28秒之電話通聯譯文，
    可知巫長明在電話中有以隱諱之「那個」乙詞告知被告傅俊
    仁，作為其欲購買海洛因之代稱，雙方即在電話中約定見面
    之地點，其後被告傅俊仁亦有攜帶價值5 百元之海洛因1 包
    前往約定地點與巫長明碰面之行為，顯見被告傅俊仁斯時在
    電話中明白知悉巫長明所說的「那個」之意，係要向其購買
    海洛因，由此可知被告傅俊仁係基於營利之犯意，攜帶海洛
    因1 包前往與巫長明交易，嗣經巫長明於見面時表示身上沒
    錢，希望賒欠該毒品交易價金後，倘被告傅俊仁斯時確有欲
    贈送該包海洛因予巫長明之想法，衡情當會向巫長明告以「
    不用給錢」、「海洛因送你」、「以後不用還錢」等語或以
    其他動作表示告知巫長明日後不用清償任何金錢，俾使巫長
    明可得知悉其欲無償轉讓海洛因之意。詎被告傅俊仁未為上
    述任何表示，反係默不作聲而仍交付該包海洛因予巫長明，
    則巫長明所認知者即為「傅俊仁同意伊賒欠價金」此節，自
    屬當然。況現今毒品施用人口眾多，施用毒品之人彼此間平
    日相互以小額、微量之方式進行毒品買賣，以解一時之癮者
    ，屢見不鮮，而購毒者於實際交易之際，方以購毒價金不足
    ，而向毒品賣家請求先交付毒品，待日後始清償欠款之情，
    亦非少見，證人巫長明所證係要向被告傅俊仁購買海洛因，
    並當場要求被告傅俊仁同意讓伊賒欠價金5 百元乙節，非無
    可能。縱其就有無當場交付5 百元予被告傅俊仁此節之陳述
    有前後不同之情形，惟證人巫長明於本院審理期日作證時，
    所認知者仍係其向被告傅俊仁購買海洛因1 包，尚有價金5
    百元未清償等情，而其歷次證述之購買海洛因要向被告傅俊
    仁購買海洛因之毒品交易情節皆為明確證述，前後若合符節
    ，要無隱匿飾卸之處，且與上揭通訊監察錄音及譯文顯現之
    通話情狀相符，又無明顯悖於常情或一般毒品交易慣見情形
    之處，堪認其證言之可信性極高，應非子虛，尚值採信。至
    被告傅俊仁上開所辯，無非臨訟卸責之詞，核與事實不符，
    不足採信。
二、上揭犯罪事實二所載曾銘遠單獨販賣海洛因之部分，業據被
    告曾銘遠於100 年4 月22日偵查訊問中及本院審理中自白不
    諱，核與附表一所示購毒者即證人邵瑞文於警詢、偵查中之
    證述；證人蔡世陸於偵查中及本院審理中分別證述其等向被
    告曾銘遠購買海洛因之過程相符，且經渠等於警詢中指認被
    告曾銘遠即為出售海洛因給渠等之人無訛，此有經渠等指認
    之指認犯罪嫌疑人記錄表各1 份附卷可參（見警卷一第33至
    35頁、第43至44頁），雖該記錄表內登載該受指認之人姓名
    為「曾功明」，惟此係被告曾銘遠冒用「曾功明」名義應訊
    ，警方提供指認之照片皆為被告曾銘遠本人，是以，上開證
    人所為指認之真實性並未受影響，堪認渠等所為指認皆足採
    信。而被告曾銘遠與購毒者邵瑞文、蔡世陸、王銘忠等人以
    行動電話連絡毒品買賣內容及其後依約見面交易之情形，亦
    有本院99年度聲監字第2050號、100 年度聲監續28號通訊監
    察書、被告曾銘遠使用之0000000000號雙向通訊監察譯文（
    含蔡世陸使用之0000000000號、邵瑞文向他人借用00000000
    00、0000000000、0000000000等門號、王銘忠使用之000000
    0000號等電話門號與被告曾銘遠之上開電話通話之內容在內
    ）附卷為佐（見警卷一第2 頁反面至第4 頁反面、第32、42
    頁及警卷二第38至39頁），再經檢察官於偵查中訊問被告曾
    銘遠時，當庭勘驗其持用之上開門號通訊監察錄音，而經被
    告曾銘遠逐一確認各該通話錄音皆為其與上述購毒者間之對
    話無訛，有檢察官100 年4 月22日勘驗筆錄1 份在卷可按，
    。是被告曾銘遠各次販賣第一級毒品海洛因予如附表一所示
    邵瑞文、王銘忠、蔡世陸等人之犯行，事證明確，均堪認定
    。
三、本院就上揭犯罪事實三、四、五所載犯罪事實之部分，認定
    如下：
（一）就附表二所示之犯罪事實，分據被告曾銘遠、傅俊仁於10
      0 年4 月22日偵查訊問中及本院審理中自白不諱，核與證
      人巫長青於偵查中及本院審理中所證購買海洛因之交易對
      象、交易過程等情相符，且有其指認被告曾銘遠、傅俊仁
      之指認犯罪嫌疑人記錄表1 份附卷可參（見警卷一第54至
      56頁）。而被告曾銘遠與購毒者巫長青、王銘忠等人以行
      動電話連後依約見面進行毒品交易之情形，亦有本院99年
      度聲監字第2050號、100 年度聲監續28號通訊監察書、行
      動電話門號0000000000號雙向通訊監察譯文、巫長青使用
      之0000000000號、王銘忠使用之0000000000號等電話與被
      告曾銘遠持用之上開門號通話之通訊監察譯文附卷為佐（
      見警卷一第2 頁反面至第4 頁反面、第53頁、警卷二第38
      至39頁），再經檢察官於偵查中訊問被告曾銘遠、傅俊仁
      時，當庭勘驗上開通訊監察錄音而經被告曾銘遠逐一確認
      如附表二編號1 、2 號所示錄音各為其與購毒者巫長青、
      王銘忠間之對話，同表編號3 、4 號則為綽號「小玉」之
      不詳成年女子幫其接聽電話後與王銘忠間之對話等情，及
      被告傅俊仁供陳有依曾銘遠要求交付海洛因給巫長青、王
      銘忠等情無訛，有檢察官100 年4 月22日勘驗筆錄1 份在
      卷可按。是被告曾銘遠、傅俊仁共同販賣第一級毒品海洛
      因予巫長青、王銘忠各1 次之犯行，及被告曾銘遠與綽號
      「小玉」之不詳成年女子共同販賣海洛因予王銘忠2 次之
      犯行，均事證明確，亦堪認定。
（二）雖被告曾銘遠就附表二編號3 至4 號之部分，另辯稱：綽
      號「小玉」之女子只是朋友，當時其在家裡，可能是在廁
      所內，沒空接通電話，其叫小玉幫我接一下，等其從廁所
      出來，小玉有把她與王銘忠談話的內容轉達給其，她是說
      王銘忠要找其，還說同樣。其之後自行拿毒品給王銘忠，
      該女子並非共犯云云。然查，觀諸被告曾銘遠使用之0000
      000000號於100 年1 月2 日下午2 時46分許與王銘忠持用
      之0000000000號之通話內容，可見王銘忠對於該女子並非
      全然不識，且依王銘忠與該女子之交談回應情形，可見該
      女子對於王銘忠於電話中所說「500 元」係指買毒品之金
      錢乙節，確有了解，且該名女子係逕自在通話中叫王銘忠
      到了再打電話，經王銘忠表示「麻煩你拿下來」等語時，
      該女子即回稱「好」，顯見該名女子明確知悉王銘忠撥打
      該通電話給被告曾銘遠之目的，即在購買5 百元海洛因至
      明；又該名女子於100 年1 月5 日上午11時02分許，以被
      告曾銘遠之上開門號接聽王銘忠撥來之電話後，聽聞王銘
      忠說「妹子，我老也」（台語），即回答「OK，你到了再
      打」，經王銘忠表示「好，我到了再打」等語，並接著於
      20分鐘後之上午11時22分50秒，二度撥打被告曾銘遠之上
      開門號時，亦由該綽號「小玉」之女子接聽電話稱「OK」
      ，經王銘忠答稱「我到了」，該名女子即說「與上次一樣
      好不好」，王銘忠說「好」等語，顯然該名女子業已在電
      話中，與王銘忠就毒品交易之地點達成合意，衡諸論理法
      則及經驗法則，該名綽號「小玉」之女子對於王銘忠此次
      撥打被告曾銘遠之上開門號，目的亦在向被告曾銘遠購買
      海洛因乙節，亦知之甚稔，且綽號「小玉」之女子逕自在
      電話中與王銘忠談及毒品交易金額、約定地點等內容，已
      屬毒品危害防制條例第4 條第1 項所規定販賣海洛因罪之
      構成要件行為中之毒品交易意思合致之部分，堪認該名女
      子就該二次與曾銘遠共同販賣海洛因予王銘忠之行為，主
      觀上具有認識及共同犯意聯絡，則該名女子自屬共同正犯
      無疑。是被告曾銘遠就此所辯，尚無可採。
（三）就附表三所示被告曾銘遠犯轉讓海洛因罪之部分，業據被
      告曾銘遠於100 年4 月22日偵查訊問中及本院審理中自白
      不諱，核與證人邵瑞文於警詢、偵查中，及證人巫長明於
      偵查中及本院審理中之證述相符。而被告曾銘遠轉讓海洛
      因予邵瑞文、巫長明、王銘忠等人之前，均有接聽上開購
      毒者撥來之電話，在電話中約明見面地點之後，再交付海
      洛因給上開購毒者之事實，亦有上揭本院99年度聲監字第
      2050號通訊監察書、行動電話門號0000000000號雙向通訊
      監察譯文，及檢察官勘驗筆錄等附卷為佐。是被告曾銘遠
      所犯各次轉讓海洛因予如附表三所示巫長明、王銘忠、邵
      瑞文等人之犯行，均事證明確，亦堪認定。
四、上揭犯罪事實六之犯罪事實，訊據被告巫長青固不否認有接
    聽蔡世陸之電話及與蔡世陸見面之事實，惟矢口否認有何販
    賣海洛因予蔡世陸之犯行，辯稱：是與蔡世陸合資向他人購
    買海洛因云云。惟按共同實行犯罪行為，在合同意思範圍以
    內，相互利用他人之行為，以達其犯罪之目的，原不必每一
    階段行為均經參與，祇須分擔犯罪行為之一部，即應對於全
    部所發生之結果共同負責（最高法院100 年度台上字第852
    號判決參照）。茲查：
（一）此部分犯罪事實，業經證人即購毒者蔡世陸於偵查中具結
      證稱：「（提示0000000000與0000000000於99年10月25日
      17時33分、48分監聽譯文，是否於99年10月25日在環中路
      與中清路路口，向巫長青購買1 千元海洛因？）是。」、
      「（譯文內的1 ，是何意思？）1 千。」、「（該次是否
      與巫長青一手交錢一手交貨？）是。」、「（當時賣海洛
      因給你的是否庭上的巫長青？）是。」、「（譯文內提到
      的環中與大雅是何意思？）環中路靠近大雅區○○路的附
      近。」、「（錢你是交給誰的？）當時巫長青是與另外一
      個人來，但我記得錢是交給巫長青，而毒品是巫長青交給
      後面那個人，後面那個人再交給我。」、「（你剛剛為何
      說是跟巫長青一手交錢一手交貨？）我現在才想起來那天
      是兩個人來，毒品是巫長青交給後面那個人，那個人才又
      交給我的。」等語，及於本院審理中具結證稱：伊係撥打
      被告巫長青持用之0000000000號表示要買海洛因，並在電
      話中跟被告巫長青約定要買的海洛因價值，雙方約在臺中
      市○○路與清水路交岔路口，巫長青騎機車載一個人過來
      ，伊認識該人，那人綽號叫「天賜」，之前有聽巫長青說
      會向「天賜」調藥，伊未向「天賜」買過毒品，當天伊打
      電話給被告巫長青時，不知道巫長青跟「天賜」在一起等
      語綦詳，並有被告巫長青持用之0000000000號通訊監察譯
      文在卷可佐，核之證人蔡世陸於偵查中及本院審理中之上
      開證述，關於伊打電話向被告巫長青購買海洛因，錢是交
      給被告巫長青，再由被告巫長青將海洛因１包交給該綽號
      「天賜」之不詳真實姓名年籍成年男子，由該男子交付給
      伊等節，前後相符，顯見證人蔡世陸所證伊於上開時地是
      向被告巫長青購買１千元之海洛因等語，尚非子虛，可堪
      採信。
（二）雖被告巫長青於本院審理中辯稱：係與蔡世陸合資購買海
      洛因云云，惟查，證人蔡世陸業於本院審理中明確證稱：
      在現場沒有看到巫長青拿錢出來，只看到「天賜」拿１包
      海洛因出來，忘記在現場時巫長青有無說要跟伊合資等語
      在卷，足證上開所辯，洵非事實，不可採信。且被告巫長
      青於警詢中先係辯稱：該次是其向別人購買後，再拿給蔡
      世陸云云；繼之於偵查中辯稱：該次是蔡世陸向其載去的
      一個朋友買海洛因，監聽譯文是其與蔡世陸的對話，其問
      蔡世陸「要處理多少」，是問他要買多少毒品，蔡世陸要
      購買毒品跟其聯絡，是因為其常跟藥頭在一起，錢不是交
      給其云云；嗣於本院審理中始改口辯稱：是蔡世陸拿1千
      元給其，其自己出1 千元，由其去找藥頭買海洛因2 千元
      ，其與蔡世陸是合資云云，其先後辯解不一，差異甚殊，
      更徵其前詞所辯，確不可信。
（三）至證人蔡世陸於本院審理中接受被告巫長青之辯護人詰問
      時，雖一度陳稱：「（你在現場時巫長青有無跟你說要與
      你合資共同向『天賜』購買海洛因？）應該沒有，（改稱
      ）我忘記了。」、「（在你印象當中你當天的錢有無交給
      巫長青，你所拿到的毒品巫長青有無經手？）忘記了，之
      前我所陳述的都不是想很清楚才回答，現在覺得關係到販
      賣的成份不能沒有的東西說有，那時交錢不知道是交給巫
      長青還是交給後面的『天賜』，但我的認知是我打給巫長
      青，所以我就回答檢察官說我錢是交給巫長青，我之前有
      跟檢察官說海洛因是巫長青交給我的，但後來有一次跟巫
      長青一起開庭，巫長青說他有載『天賜』過來，那時候才
      又想到那天不是巫長青一個人過來。」等語，但證人蔡世
      陸此部分所述，核與伊於偵訊及本院審理中之證述不合，
      此部分所述是否屬實，已有可疑。且證人蔡世陸始終證稱
      係向被告巫長青購買1 千元之海洛因等語在卷，有本院審
      理筆錄可按，而對照其對於「被告巫長青是否對伊說要合
      資購買海洛因」此節，前後語焉不詳，可見證人蔡世陸此
      部分所述，無非臨訟配合被告巫長青之辯解而已，被告巫
      長青既已實際經手毒品及對價之交付等販毒構成要件之實
      行，亦難解免於其與該綽號「天賜」之不詳姓名年籍成年
      男子均為共同販賣第一級毒品罪正犯之罪責，自不足以採
      為被告巫長青有利之認定。
（四）綜此，被告巫長青前揭所辯，並非事實，核係卸責之詞，
      不可採信。
五、上揭事實欄七、事實欄九所載犯罪事實各節，業經被告曾銘
    遠於100 年1 月31日警詢中、100 年3 月1 日偵查中及本院
    審理中坦承不諱，並經被害人薛毓峻、吳雨潤、張慧貞分於
    警詢中陳述渠等遭竊之情節，及經被害人曾功明於警詢、偵
    查中陳述其遭被告曾銘遠冒名應訊及偽造私文書等情在卷，
    且有臺中市政府警察局車輛尋獲電腦輸入單（薛毓峻所有之
    車牌號碼5911 -WE號自小客車）、臺中市警察局第六分局西
    屯派出所受理刑事案件報案三聯單（報案人吳雨潤、張慧貞
    ）、發生竊盜案件紀錄表、99年5 月21日路口監視器、提款
    機提領錄影畫面、電梯內攝影畫面等監視錄影內容翻拍照片
    、刑案現場照片6 幀、被告曾銘遠之車號BFH-775 號機車車
    籍查詢- 基本資料詳細畫面；被害人張慧貞之國泰世華銀行
    帳戶交易明細表及存摺、內頁影本，及有如附表五所示被告
    曾銘遠冒用「曾功明」名義應訊後所先後偽造署押之公私文
    書等附卷可稽，互核相符，由此足認被告曾銘遠就此所為任
    意性自白，應屬真實可採。而被告曾銘遠冒用「曾功明」名
    義應訊後，偽造署押、偽造私文書後予以行使之行為，自足
    生損害於曾功明本人，使曾功明受有刑事追訴處罰之虞，及
    足生損害於警察機關、檢察官、法院對於刑事案件偵辦對象
    之正確性、臺灣臺中看守所對於人犯管理之正確性。綜此，
    被告曾銘遠所涉竊盜、以不正方法利用自動付款設備取得他
    人之物罪、偽造署押、行使偽造私文書等犯行，均事證明確
    ，均堪認定。
六、此外，復有扣案被告曾銘遠所有供販賣海洛因使用之SONYER
    ICSSON廠牌手機1 支及其內插入使用之0000000000號門號SI
    M 卡1 枚、電子磅秤2 台等物可資佐證，並經被告曾銘遠供
    承上開物品皆為其所有供犯罪使用之物，巫長青、王銘忠分
    別於如附表二編號一、二號所示通訊時間打電話給其，其再
    叫傅俊仁拿海洛因下去給他們，及王銘忠於如附表二編號三
    、四號所示通訊時間打電話給其，是綽號「小玉」之女子幫
    其接電話，後來是其去樓下交付海洛因給王銘忠等語在卷，
    於等語在卷，亦堪認定上開物品為被告曾銘遠單獨犯販賣海
    洛因罪、共同犯販賣海洛因罪及單獨犯轉讓海洛因罪等犯行
    所用之物至明。
七、按販賣毒品之所謂販賣行為，係行為人基於營利之目的，而
    販入或賣出毒品而言。販賣毒品者，其主觀上須有營利之意
    圖，且客觀上有販賣之行為，即足構成，至於實際上是否已
    經獲利，則非所問。即於有償讓與他人之初，係基於營利之
    意思，並著手實施，而因故無法高於購入之原價出售，最後
    不得不以原價或低於原價讓與他人時，仍屬販賣行為。本件
    被告曾銘遠、巫長青、傅俊仁等人各自販賣海洛因之對象，
    皆非至親，多係因購買毒品而有電話連絡或因此見面，且渠
    等所為毒品交易行為均屬有償行為，被告3 人又各係與向其
    購買毒品之人撥打電話連繫後，始相約在特定地點交付毒品
    並收取價款，倘非有利可圖，自無平白甘冒觸犯重罪之風險
    而特意有償交付第一級毒品之理，堪信被告３人所犯各自販
    賣第一級毒品海洛因，確有從中賺取買賣價差，均有牟利之
    意圖甚明。
八、綜上所述，被告傅俊仁所犯1 次單獨販賣海洛因、2 次共同
    販賣海洛因等犯行；被告曾銘遠所犯6 次單獨販賣海洛因、
    4 次共同販賣海洛因、3 次轉讓海洛因、3 次竊盜、1 次以
    不正方法利用自動付款設備取得他人之物及1 次行使偽造私
    文書等犯行；被告巫長青共同販賣海洛因1 次之犯行等，均
    事證明確，均堪認定，均應依法論科。
貳、論罪科刑：
一、被告傅俊仁、曾銘遠、巫長青各自涉犯罪名如下：
（一）核被告傅俊仁就上揭事實欄一所載1 次販賣海洛因犯行、
      事實欄三所載2 次販賣海洛因犯行（即如附表二編號一至
      二號所示），各係犯毒品危害防制條例第4 條第1 項之販
      賣第一級毒品罪。
（二）按，刑法上之「署押」，係指於紙張或物體上簽署之姓名
      或其他符號，以表示其承認所簽署文書之效力，與印文有
      同一效力，而刑法上所謂偽造署押，係指未經他人之授權
      或同意，而擅自簽署他人之姓名或畫押（包括以他人之名
      義按捺指印之情形）者而言（最高法院93年度臺上字第20
      57號判決意旨參照）。次按，刑法上之偽造署押罪，係指
      單純偽造簽名、畫押而言，若在制式之書類上偽造他人簽
      名，已為一定意思表示，具有申請書或收據等類性質者，
      則係犯偽造文書罪（最高法院85年度臺非字第146 號判決
      意旨參照）。又，在逮捕通知書上偽造他人署押，係表示
      簽名人已知悉其受逮捕、享有保持緘默等刑事訴訟法第95
      條所列各款權利之意旨，均屬以文字為一定之意思表示，
      具有存續性，其內容屬法律上有關之事項，性質上應為私
      文書。查被告曾銘遠於如附表五編號一至二號所示之逮捕
      告知本人通知書、逮捕告知親友通知書等文件上偽造「曾
      功明」之簽名及指印，由形式上觀之，該行為已足表示被
      告曾銘遠係利用「曾功明」之名義，表達已經收受逮捕通
      知及不需通知指定親友之意。該等文件雖為警方基於便利
      而事先印製；惟被告曾銘遠既於其上簽名確認，其足認被
      告曾銘遠有將該等文件內容採為自己一定意思表示之意，
      應屬刑法第210 條規定之私文書甚明。而被告曾銘遠偽造
      完成上開私文書後，隨即執以交付予承辦員警收執存卷，
      顯對該等文件之內容有所主張，足生損害於曾功明及警察
      機關對於犯罪偵查之正確性。至被告曾銘遠於附表五編號
      三至十七號所示文件上偽造之「曾功明」簽名、指印，該
      等文件均係承辦公務員依法製作，並命被告曾銘遠簽名確
      認，被告曾銘遠僅係為掩飾身分而偽造「他人署押於其上
      ，並無表明為主張該文書內容之用意，自不具文書之性質
      ，該等署押僅係表示受詢問者係「曾功明」其人無誤，作
      為人格同一性之證明，除此並無其他法律上之用意，此部
      分應僅單純構成偽造署押之行為。故核被告曾銘遠就上揭
      事實欄二所載6 次單獨販賣海洛因犯行（即如附表一所載
      犯罪事實）、事實欄三、四所載共同販賣海洛因犯行（即
      如附表二所載犯罪事實），均係犯毒品危害防制條例第4
      條第1 項之販賣第一級毒品罪；就上揭事實欄五所載共計
      3 次轉讓海洛因之犯行（即如附表三所載犯罪事實），均
      係犯毒品危害防制條例第8 條第1 項之轉讓第一級毒品罪
      ；就上揭事實欄七所載竊盜犯行（即如附表四所載犯罪事
      實），均係犯刑法第320 條第1 項之竊盜罪；就上揭事實
      欄七所載以自動付款設備領取被害人張慧貞存款之犯行，
      係犯刑法339 條之2 第1 項之以不正方法利用自動付款設
      備詐取財物罪；就上揭事實欄九所載冒用「曾功明」名義
      應訊及行使偽造私文書犯行，係涉犯刑法第216 條、第21
      0 條行使偽造私文書罪、同法第217 條第1 項之偽造署押
      罪。
（三）核被告巫長青就上揭事實欄六所載犯行，係犯毒品危害防
      制條例第4 條第1 項之販賣第一級毒品罪。
二、被告傅俊仁與被告曾銘遠間，就上揭事實欄三所載2 次販賣
    海洛因犯行（即附表二編號一、二所載之部分）；被告曾銘
    遠與綽號「小玉」之不詳姓名年籍成年女子間，就上揭事實
    欄四所載2 次販賣海洛因犯行（即附表二編號三、四所載之
    部分）；被告巫長青與綽號「天賜」之不詳姓名年籍成年男
    子間，就上揭事實欄六所載1 次販賣海洛因犯行，各具有犯
    意聯絡及行為分擔，各應論以共同正犯。
三、被告傅俊仁、巫長青所涉販賣前持有毒品海洛因之低度行為
    ，及被告曾銘遠所涉販賣、轉讓海洛因前持有海洛因之低度
    行為等，分別為渠等各自所為販賣、轉讓之高度行為所吸收
    ，均不另論罪。另被告曾銘遠就上揭事實欄九所載多次偽造
    署押及行使偽造私文書，實係在同一查獲時日內，基於同一
    冒名掩飾犯行之目的，接續在如附表五所示之文件上偽造「
    曾功明」之署押（簽名、指印均屬之），其中如附表五編號
    一、二號所示私文書，又經被告曾銘遠於偽造完成後，持以
    向員警行使之，從而其上開所為偽造署押、偽造私文書後持
    以行使等動作，係利用同一機會，各就同一犯罪構成事實，
    本於單一犯意接續進行，以實現一犯罪構成要件之單一行為
    ，僅侵害單一法益，各為接續犯，應各以一偽造署押罪及行
    使偽造私文書罪論處，且此接續多次之偽造署押行為，為偽
    造私文書之階段行為，偽造私文書之低度行為，為行使之高
    度行為所吸收，均不另論罪。又在起訴書雖未敘及被告有於
    警方提供之尿液檢體對照表、本院押票及押票送達回證等文
    件上，接續偽造「曾功明」指印之行為，然此部分偽造署押
    之犯行，與其餘已經起訴之行使偽造私文書犯行間，具有接
    續犯之實質上一罪關係，亦為起訴效力之範圍所及，本院自
    得一併審究。
四、又刑法於94年2 月2 日修正公佈，刪除第56條連續犯之規定
    ，自95年7 月1 日施行；而基於概括犯意連續多次販賣、轉
    讓毒品之行為，於刑法修正刪除連續犯規定之前，均依連續
    犯論以一罪；此次刑法第56條修正理由之說明謂：「對繼續
    犯同一罪名之罪者，均適用連續犯之規定論處，不無鼓勵犯
    罪之嫌，亦使國家刑罰權之行使發生不合理之現象」、「基
    於連續犯原為數罪之本質及刑罰公平原則之考量，爰刪除有
    關連續犯之規定」等語，即係將本應各自獨立評價之數罪，
    回歸本來就應賦予複數法律效果之原貌。而所謂集合犯是指
    立法者所制定之犯罪構成要件中，本就預定有數個同種類之
    行為將反覆實行之犯罪，而將各自實現犯罪構成要件之多數
    行為，包括論以一罪。是關於集合犯之判斷，除應考量行為
    人主觀上是否出於反覆實行之概括犯意外，尚應斟酌客觀上
    之法律規範本來意涵、實現該犯罪目的之必要手段、社會生
    活經驗中該犯罪必然反覆實行之常態與社會之通念等因素；
    觀諸毒品危害防制條例所定之販賣、轉讓毒品罪之構成要件
    文義，實無從認定立法者本即預定該犯罪之本質，必有數個
    同種類行為而反覆實行之集合犯行，於一般生活中，亦難認
    持續販賣、轉讓毒品仍屬常態，社會通念尤難容許一再違犯
    ，故販賣、轉讓毒品罪，均難認係集合犯；因此，就刑法修
    正施行後多次販賣、轉讓毒品之犯行，採一罪一罰，始符合
    立法本旨。又刑法上所稱接續犯，係指數個在同時同地或密
    切接近之時地，侵害同一法益之行為，因各舉動之獨立性極
    為薄弱，依社會通念認為無法強行分開，乃將之包括視為一
    個行為之接續進行，給予單純一罪之刑法評價；此種實質上
    一罪之接續犯，與刑法修正前裁判上一罪之連續犯，其相異
    者，係在於連續犯侵害同一法益之數行為，各具獨立性，客
    觀上並認為其間存有時間上之差距，乃認係出於一個概括之
    犯意，為期訴訟經濟，擬制為一罪；茲刑法於95年7 月1 日
    起修正施行，已將連續犯規定予以刪除，考其立法旨趣，係
    因對於多次原可獨立評價之行為，僅論以一罪，不無鼓勵犯
    罪之嫌，亦與國民對於法律之感情相悖，是於審究接續犯之
    觀念時，亦不能無限擴張，除仍應受社會通念之支配外，尤
    應注意其公平性、合理性，使與經驗法則、論理法則及比例
    原則相適合，否則即與上揭修法精神不符。故本件被告傅俊
    仁、曾銘遠所涉各該犯行，其犯罪時間均為95年7 月1 日以
    後，係於刑法修正刪除連續犯規定之後所犯，依上開說明，
    均應以一罪一罰予以獨立評價。依上所述可知：
（一）被告傅俊仁就所犯1 次單獨販賣海洛因犯行、2 次共同販
      賣海洛因犯行，犯意各別，行為互殊，應予分論併罰。
（二）被告曾銘遠就所犯6 次單獨販賣海洛因犯行、4 次共同販
      賣海洛因犯行、3 次轉讓海洛因犯行、3 次竊盜犯行、1
      次以不正方法利用自動付款設備取得他人之物犯行，及1
      次行使偽造私文書犯行，犯意各別，行為互殊，應予分論
      併罰。
五、查被告傅俊仁前有如上揭事實欄一所載罪刑宣告及刑之執行
    完畢情形，此有臺灣高等法院被告前案紀錄表1 份在卷可按
    ，其於徒刑執行完畢後，5 年以內故意再犯如上揭事實欄一
    、三所載有期徒刑以上之罪，均為累犯，除就有關法定本刑
    為死刑、無期徒刑部分，依刑法第64條第1 項、第65條第1
    項規定不得加重外，各應就其所犯有期徒刑及得併科罰金刑
    部分，依刑法第47條第1 項之規定加重其刑。
六、按毒品危害防制條例第17條第2 項規定：「犯第4 條至第8
    條之罪於偵查及審判中均自白者，減輕其刑。」旨在鼓勵犯
    罪人之悛悔，同時使偵查或審判機關易於發現真實，以利毒
    品查緝，俾收防制毒品危害之效；另鑑於毒品危害防制條例
    第4 條至第8 條所規定犯罪之處罰內容均非輕微，願意勇於
    面對而不推諉卸責者，當深具決心與勇氣，外界對類此有心
    懺悔遷善者，當給予高度鼓勵。是以法院援引適用該條項之
    規定時，應採取較為寬鬆之標準，方能貫徹並發揮增訂該條
    項之良法美意，同時並可節省司法調查之勞費。故不論被告
    之自白，係出於自動或被動、簡單或詳細、一次或多次，並
    其自白後有無翻異，苟其於偵查及審判中均有自白，即應依
    法減輕其刑（最高法院98年度台上字第6928號判決可資參照
    ）。次按犯毒品危害防制危例第4 條至第8 條之罪，於偵查
    及審判中均自白者，減輕其刑，此修正後毒品危害防制條例
    第17條第2 項定有明文，所謂於偵查中自白，係指被告對於
    自己所為已經構成犯罪要件之事實，在偵查中向有偵查犯罪
    職權之公務員坦白陳述而言（最高法院99年度台上字第2602
    號判決參照）。又98年5 月20日修正公布之毒品危害防制條
    例第17條第2 項明定：「犯第4 條至第8 條之罪於偵查及審
    判中均自白者，減輕其刑。」所謂於偵查中自白，係指被告
    對於自己所為已經構成犯罪要件之事實，在偵查中向有偵查
    犯罪職權之公務員坦白陳述而言；至於對阻卻責任或阻卻違
    法之事由，有所主張或辯解，乃辯護權之行使，仍不失為自
    白（最高法院99年度台上字第1522號判決參照）。且上開最
    高法院99年度台上字第1522號判決更明白表示「上訴人坦白
    承認分擔販賣第一級毒品罪之構成要件行為（即交付毒品）
    ，則上訴人已否於偵查中自白，非無研求之餘地」等語。又
    毒品危害防制條例第17條第2 項規定：「犯第4 條至第8 條
    之罪於偵查及審判中均自白者，減輕其刑。」係為鼓勵是類
    犯罪行為人自白、悔過，並期訴訟經濟、節約司法資源而設
    。一般而言，固須於偵查及審判中皆行自白，始有適用，缺
    一不可。但所謂「自白」，係指被告（或犯罪嫌疑人）承認
    自己全部或主要犯罪事實之謂。其承認犯罪事實之方式，並
    不以出於主動為必要，即或經由偵、審機關之推究訊問而被
    動承認，亦屬自白。此與「自首」須於尚未發覺犯人之前，
    主動向有偵查犯罪權限之公務員或機關陳述其犯罪事實，進
    而接受裁判者不同。茲查，被告傅俊仁就所犯２次共同販賣
    海洛因犯行；被告曾銘遠就所犯6 次單獨販賣海洛因犯行、
    ４次共同販賣海洛因犯行、3 次轉讓海洛因犯行等，分別於
    檢察官偵查中（見100 年度偵字第2335號卷第114 至117 頁
    所附被告傅俊仁之100 年3 月9 日訊問筆錄、同卷第153 至
    155 頁所附被告傅俊仁、曾銘遠之100 年4 月22日訊問筆錄
    ），及被告曾銘遠於本院100 年5 月5 日訊問期日（見本院
    審理卷第27至28頁）；被告傅俊仁、曾銘遠於本院準備程序
    （見本院審理卷第57至63頁）及審判期日（見同上審理卷第
    212 至229 頁）等次訊問中，均坦承不諱。綜上所述，被告
    傅俊仁就被訴如附表二編號一至二號所示犯行、被告曾銘遠
    就被訴如附表一、附表二、附表三所示全部犯行，均符合毒
    品危害防制條例第17條第2 項規定，自應就各該犯行，各就
    法定刑有期徒刑及罰金部分，依上開規定，就被告傅俊仁之
    部分先依法各加重後減輕之，及就被告曾銘遠之部分各減輕
    其刑；法定本刑為死刑、無期徒刑部分，就被告傅俊仁、曾
    銘遠各減輕其刑。
七、此外，被告曾銘遠就其所犯如附表四編號一、二所載竊盜薛
    毓峻、吳雨潤等人財物之犯行，均係在職司偵查權限之司法
    警察得悉該案件之犯罪嫌疑人及犯罪事實前，主動供出其為
    實行犯罪之人乙節，此經被告曾銘遠於100 年1 月31日警詢
    中及本院審理中陳述明確，審酌被害人薛毓峻、吳雨潤等人
    發現財物遭竊後，雖各有於98年9 月20日上午7 時30分許、
    99年3 月5 日上午2 時57分許向警方報案之行為，此有被害
    人薛毓峻之警詢筆錄及被害人吳雨潤報案之臺中市警察局第
    六分局西屯派出所受理刑事案件報案三聯單、臺中市警察局
    第六分局西屯派出所發生竊盜案件紀錄表等在卷可佐，惟警
    方迄於100 年1 月31日因偵辦被告曾銘遠竊取被害人張慧貞
    財物乙案，借提羈押中之被告曾銘遠進行查證，而經被告曾
    銘遠供出上情之前，均不知竊盜被害人薛毓峻、吳雨潤等人
    財物之人即為被告曾銘遠此人，顯見被告曾銘遠係就附表四
    編號一、二號所載犯行自首，並於事後接受裁判，此部分合
    於刑法第62條第1 項關於自首之規定，爰各依法遞減輕其刑
八、再按刑之量定，為求個案裁判之妥當性，法律固賦予法院裁
    量權，但此項裁量權之行使，除應依刑法第57條規定，審酌
    行為人及其行為等一切情狀，為整體之評價，並應顧及比例
    原則與平等原則，使罪刑均衡，輕重得宜，以契合社會之法
    律感情。又刑法第59條規定犯罪之情狀可憫恕者，得酌量減
    輕其刑，其所謂「犯罪之情狀」，與同法第57條規定科刑時
    應審酌之一切情狀，並非有截然不同之領域，於裁判上酌減
    其刑時，應就犯罪一切情狀（包括第57條所列舉之10款事項
    ），予以全盤考量，審酌其犯罪有無可憫恕之事由（即有無
    特殊之原因與環境，在客觀上足以引起一般同情，以及宣告
    法定低度刑，是否猶嫌過重等等），以為判斷（最高法院95
    年度台上字第6157號判決意旨參照）。查販賣第一級毒品罪
    ，其法定刑為死刑、無期徒刑，別無其他自由刑之規定，刑
    度可謂重大，然同為販賣第一級毒品之人，其原因動機不一
    ，犯罪情節未必盡同，或有大盤毒梟者，亦有中、小盤之分
    ，甚或僅止於吸毒者友儕間為求互通有無之有償轉讓者亦有
    之，其販賣行為所造成危害社會之程度自屬有異，法律科處
    此類犯罪，所設之法定最低本刑卻同為死刑或無期徒刑，且
    處無期徒刑者，得併科新臺幣2 千萬元，不可謂不重。於此
    情形，倘依其情狀處以有期徒刑，即足以懲儆，並可達防衛
    社會之目的者，自非不可依客觀之犯行與主觀之惡性二者加
    以考量其情狀是否有可憫恕之處，適用刑法第59條之規定酌
    量減輕其刑，期使個案裁判之量刑，能斟酌至當，符合比例
    原則。本件被告傅俊仁、曾銘遠及巫長青就本案各為3 次、
    10次及1 次販賣第一級毒品海洛因之犯行，雖無視國家對於
    杜絕毒品危害之禁令，行為固屬不當，應予非難，然其販賣
    毒品海洛因所得不高，其販賣之數量及獲取之利益均非龐大
    ，被告傅俊仁、曾銘遠及巫長青僅因一時貪念，致罹重典，
    犯罪情節較諸販毒集團尚屬零星小額，且渠等係單純販賣交
    易毒品，並無施用強暴、脅迫之不法手段，更無向購買毒品
    之人積極催討交易款項，以其情節而論，其惡性尚不如專以
    販賣第一級毒品維生之販毒集團重大，則就渠等各自所犯本
    案販賣第一級品之犯行，本院就其客觀之犯行與主觀之惡性
    二者加以考量其犯罪情狀，認在客觀上顯非不可憫恕，更與
    大毒梟之惡行有所區隔，則就被告傅俊仁、曾銘遠所各犯販
    賣第一級毒品犯行，雖有部分係依前述之毒品危害防制條例
    第17條第2 項規定，各減輕其刑，然在客觀上均仍足以引起
    一般之同情，難認無可憫恕之處，均仍屬情輕法重，乃就被
    告傅俊仁、曾銘遠所各犯3 次、10次販賣第一級毒品犯行，
    爰均依刑法第59條之規定，分別酌量再遞減輕其刑，其中被
    告傅俊仁之部分須依法先加重後遞減輕之。另就被告巫長青
    之部分，因其販賣次數僅有1 次、販賣所得僅有1 千元，犯
    罪次數及販賣毒品數量，較之一般大量販賣海洛因之大毒梟
    而言，均屬輕微，亦有上述情輕法重之情存在，在客觀上顯
    非不可憫恕，故亦就被告巫長青所犯共同販賣第一級毒品犯
    行，依刑法第59條之規定酌減其刑。
九、爰審酌被告傅俊仁、曾銘遠、巫長青3 人前均有施用毒品素
    行，分別有臺灣高等法院被告前案紀錄表在卷可按，素行均
    不佳。渠等分別明知海洛因屬戕害他人身心之毒品，竟無視
    國家杜絕毒品犯罪之禁令，被告等人各自販賣上述毒品予前
    揭所述之人牟利，渠等鋌而走險販毒，戕害國民身心健康，
    危害社會治安情節甚鉅，惡性非輕，再兼衡酌本案被告傅俊
    仁、曾銘遠、巫長青各自所販賣毒品之次數，交易之數量、
    所得不多，犯罪情節尚與一般大毒梟販賣毒品之數量、金額
    甚鉅有別，而被告曾銘遠另外犯3 次轉讓海洛因罪、3 次竊
    盜罪、1 次以不正方法利用自動付款設備取得他人之物罪及
    1 次行使偽造私文書罪之動機、目的、手段，分別有助長他
    人施用毒品、造成遭竊、遭盜領存款之被害人分別受有財產
    上損害，侵害他人財產法益及社會法益，所為非是，暨斟酌
    本案被告3 人之各自生活狀況、智識程度及渠等犯罪後之態
    度，以被告曾銘遠之犯後態度最佳，被告傅俊仁、巫長青之
    犯罪後態度尚非全盤悔悟等一切情狀，分別宣告被告傅俊仁
    、曾銘遠、巫長青各如主文第一項、第二項、第三項所示之
    刑（視被告3 人所犯罪名之不同，而各包含如附表一、附表
    二、附表三、附表四等宣告刑欄所載之主刑內容在內）。
十、末按，法律上屬於自由裁量之事項，並非概無法律性之拘束
    。法院就自由裁量權之行使，除不得逾越法律所規定範圍之
    外部性界限外，尚應受比例原則、公平正義原則之規範，謹
    守法律秩序之理念，體察法律之規範目的，使其結果實質正
    當，合於裁量之內部性界限，俾與立法本旨相契合。刑法第
    51條第5 款規定數罪併罰，宣告多數有期徒刑者，應於各刑
    中之最長期以上，各刑合併之刑期以下，定其應執行之刑期
    ，但不得逾30年，其就數罪併罰，固非採併科主義，而係採
    限制加重主義，就俱發各罪中，以最重之宣告刑為基礎，由
    法院參酌他罪之宣告刑，裁量加重定之，且不得逾法定之30
    年最高限制，此即外部性界限。然上揭定其應執行刑，既屬
    刑法賦予法院自由裁量之事項，其應受內部性界限之拘束，
    要屬當然。而刑法修正將連續犯、常業犯規定悉予刪除，考
    其立法目的，係基於刑罰公平原則考量，杜絕僥倖犯罪心理
    ，並避免鼓勵犯罪之誤解，乃改採一行為一罪一罰。是定其
    刑期時，除仍應就各別刑罰規範之目的、輕重罪間體系之平
    衡、整體犯罪非難評價、各行為彼此間之偶發性、與被告前
    科之關聯性、各行為所侵害法益之專屬性或同一性、數罪對
    法益侵害之加重效應、罪數所反映之被告人格特性與犯罪傾
    向、社會對販毒行為處罰之期待等，為綜合判斷外，尤須參
    酌上開實現刑罰公平性，以杜絕僥倖、減少犯罪之立法意旨
    ，為妥適之裁量，倘違背此內部性界限，即屬權利濫用之違
    法（最高法院96年度臺上字第7583號判決意旨參照）。本院
    審酌上情，就被告傅俊仁、曾銘遠所科之刑，爰定其應執行
    刑如主文第一項、第二項所示，以資懲儆。
十一、至於被告傅俊仁所犯單獨販賣第一級毒品海洛因之部分，及
    被告巫長青所犯共同販賣第一級毒品海洛因之部分，分經被
    告傅俊仁於偵查中、本院審理中辯稱：其在中興嶺郵局那次
    是請巫長明施用海洛因，沒向他收錢云云，及經被告巫長青
    於警詢中辯稱：該次是其向別人購買後，再拿給蔡世陸云云
    ，於偵查中辯稱：該次是蔡世陸向其載去的一個朋友買海洛
    因，監聽譯文是其與蔡世陸的對話，其問蔡世陸「要處理多
    少」，是問他要買多少毒品，蔡世陸要購買毒品跟其聯絡，
    是因為其常跟藥頭在一起，錢不是交給其云云，嗣於本院審
    理中則改辯稱：該次是蔡世陸與伊合資，由其向藥頭購買海
    洛因2 千元云云，可知被告傅俊仁、巫長青就上開犯行，並
    未於偵查中及本院審理中均自白，而渠等所涉各該販賣海洛
    因犯行，既經本院認定渠等所為之辯解核與事實不符，均不
    足採信，並均予論罪科刑在案（詳前述），堪認被告傅俊仁
    就上揭事實欄一所載犯罪事實，及被告巫長青就上揭事實欄
    六所載犯罪事實，均未曾於偵查中及審判中自白犯罪，自均
    無依毒品危害防制條例第17條第2 項關於減輕其刑規定之適
    用，併此敘明。
參、從刑部分暨不予宣告沒收部分之說明：
一、依毒品危害防制條例第19條第1 項規定，犯同條例第4 條之
    罪者，其供犯罪所用或因犯罪所得之財物，均沒收之，如全
    部或一部不能沒收時，追徵其價額或以其財產抵償之。該規
    定性質上係沒收之補充規定。其屬於本條所定沒收之標的，
    如得以直接沒收者，判決主文僅宣告沒收即可，不生「追徵
    其價額」或「以其財產抵償之」問題，須沒收之標的全部或
    一部不能沒收時，始生「追徵其價額」或「以其財產抵償之
    」選項問題。而「追徵其價額」或「以其財產抵償之」係屬
    兩種選項，分別係針對現行貨幣以外之其他財產與現行貨幣
    而言。本規定所稱「追徵其價額」者，係指所沒收之物為金
    錢以外之其他財物而無法沒收時，因其實際價值不確定，應
    追徵其價額，使其繳納與原物相當之價額，並無以其財產抵
    償之問題。倘嗣後追徵其金錢價額，不得結果而須以其財產
    抵償者，要屬行政執行機關依強制執行之法律之執行問題，
    即無不能執行之情形，自毋庸諭知「或以其財產抵償之」。
    如不能沒收之沒收標的為金錢時，因價值確定，判決主文直
    接宣告「以其財產抵償之」即可，不發生追徵價額之問題（
    最高法院99年度第5 次刑事庭會議( 二) 決議意旨參照）。
    次按毒品危害防制條例第19條第1 項前段規定，犯該條例第
    4 條至第9 條、第12條、第13條或第14條第1 項、第2 項之
    罪者，其供犯罪所用或因犯罪所得之財物均沒收之，係採義
    務沒收主義，惟該條文並未特別規定「不問屬於犯人與否，
    沒收之」，是「其供犯罪所用或因犯罪所得之財物」，仍應
    適用刑法第38條第3 項前段，以屬於犯罪行為人所有者為限
    ，始應予沒收（最高法院99年度台上字第3468號判決意旨參
    照）。又按毒品危害防制條例第19條第1 項有關沒收之規定
    ，係刑法第38條第1 項第2 款、第3 項之特別規定，採義務
    沒收主義，故供犯該項所列之罪所用之物，如屬於犯人所有
    ，即應沒收，並不以經扣押者為限，合先敘明。
二、關於因販賣毒品犯罪所得之財物部分，茲查：
（一）被告傅俊仁、曾銘遠共同販賣毒品所得之金錢1 千元及手
      機1 支，雖未扣案，惟依上開規定，仍應於各罪主文項次
      下連帶沒收之，如全部或一部不能連帶沒收時，就金錢1
      千元部分，以其等之財產連帶抵償之，就手機1 支部分，
      連帶追徵其價額。
（二）被告曾銘遠就附表一所示之6 次販賣第一級毒品罪所得之
      金錢共計7,500 元，雖未扣案，惟依上開規定，仍應於各
      罪主文項次下沒收，如全部或一部不能沒收時，以其財產
      抵償之。另被告曾銘遠與綽號「小玉」者共同販賣毒品所
      得財物1 千元，亦未扣案，惟依上開規定，仍應於各罪主
      文項次下連帶沒收之，如全部或一部不能連帶沒收時，以
      其等之財產連帶抵償之。
（三）被告巫長青與綽號「天賜」者共同販賣毒品所得財物1千
      元，雖未扣案，惟依上開規定，應與綽號「天賜」者連帶
      沒收之，如全部或一部不能連帶沒收時，以其等之財產連
      帶抵償之。
（四）至被告傅俊仁單獨販賣海洛因予巫長明之部分，因巫長明
      於毒品交易當時係賒欠該次交易金額5 百元，而未當場給
      付予被告傅俊仁，其後又未就該筆5 百元之購毒金額向被
      告傅俊仁清償，足認被告傅俊仁並未實際取得該次毒品交
      易之價金5 百元，自難認其有取得任何販賣毒品所得，本
      院自不得就此部分併予宣告沒收毒品犯罪所得，及諭知如
      全部或一部不能沒收時，應以其財產抵償之內容。
二、關於供販賣毒品、轉讓毒品等犯罪所用之物部分，茲查：
（一）扣案被告傅俊仁持用之0000000000號行動電話1 支（雙卡
      機，序號：000000000000000 、000000000000000 ）及所
      插入使用之門號SIM 卡1 枚，係被告傅俊仁所有供其用以
      聯絡販賣海洛因予巫長明使用之物，其中上開門號SIM 卡
      係其母李素卿申辦後交由其使用之物，雖非以被告傅俊仁
      名義申辦，惟事實上已屬被告傅俊仁所有供犯罪使用之物
      ，且為警方查獲被告傅俊仁時一併查扣在案。況由卷附通
      訊監察資料顯示，被告傅俊仁持用該電話之時間非短，顯
      係被告傅俊仁自其母親李素卿處取得而供販賣毒品聯繫所
      用，爰依毒品危害防制條例第19條第1 項之規定，於其單
      獨所犯販賣第一級毒品罪部分，予以宣告沒收之（因上開
      物品已扣押，並無不能沒收之問題，故不為追徵其價額之
      諭知）。
（二）另被告曾銘遠持用之SONY ERICSSON 廠牌手機1 支及所插
      入使用之門號0000000000號SIM 卡1 枚，為被告曾銘遠所
      有用以聯絡所犯販賣、轉讓海洛因予他人時所用之物，其
      中上開門號SIM 卡雖非被告曾銘遠以自己名義申辦，惟係
      被告曾銘遠向他人購入後供己使用之物，事實上已屬被告
      曾銘遠所有供犯罪使用之物，且為警方查獲被告曾銘遠時
      一併查扣在案。況由卷附通訊監察資料顯示，被告曾銘遠
      持用該電話之時間非短，顯係被告曾銘遠以不詳方式取得
      所有權後，供己販賣及轉讓海洛因之聯繫所用，皆係被告
      曾銘遠所有供其犯上開6 次販賣第一級毒品罪、4 次共同
      販賣第一級毒品罪及3 次轉讓第一級毒品罪等犯罪所用之
      物，均應依毒品危害防制條例第19條第1 項規定，在其所
      犯各罪之主文項次下，分別宣告沒收之。又被告傅俊仁既
      與被告曾銘遠共犯2 次販賣第一級毒品罪，亦應就上開被
      告曾銘遠所有供犯罪使用之物，於被告傅俊仁各該共同犯
      販賣第一級毒品罪之主文項次下，分別宣告沒收之（因上
      開物品已扣押，並無不能沒收之問題，故不為追徵其價額
      之諭知）。
（三）扣案在被告曾銘遠之上開忠誠街居所內為警查扣之電子磅
      秤1 台及在同市○○○街居所內查扣之電子磅秤1 台，皆
      係被告曾銘遠所有供其犯上開6 次販賣第一級毒品罪、4
      次共同販賣第一級毒品罪及3 次轉讓第一級毒品罪等犯罪
      所用之物，均應依毒品危害防制條例第19條第1 項規定，
      ，在其所犯各罪之主文項次下，分別宣告沒收之。又被告
      傅俊仁既與被告曾銘遠共犯2 次販賣第一級毒品罪，亦應
      就上開被告曾銘遠所有供犯罪使用之物，於被告傅俊仁各
      該共同犯販賣第一級毒品罪之主文項次下，分別宣告沒收
      之（因上開物品已扣押，並無不能沒收之問題，故不為追
      徵其價額之諭知）。
（四）至被告巫長青於99年10月25日下午5 時33分許、47分許插
      入門號0000000000號SIM 卡後，用以接聽蔡世陸以000000
      0000號撥來電話之該支手機本身，係被告巫長青所有供其
      聯絡販賣海洛因予蔡世陸使用之物，雖未扣案，惟無證據
      證明已滅失，應依毒品危害防制條例第19條第1 項規定併
      予宣告與綽號「天賜」者連帶沒收之，如全部或一部不能
      連帶沒收時，連帶追徵其價額。至上開門號SIM 卡為案外
      人江惠婷所有短暫出借予被告巫長青使用之物，非屬被告
      巫長青所有，本院自不得併予宣告沒收。
三、關於被告曾銘遠所犯行使偽造私文書部分，因其所偽造之逮
    捕通知書2 份業經交付警員收執，已非其所有之物，本院自
    不得併予沒收，僅就上開逮捕通知書2 份上之偽造「曾功明
    」署押，及被告曾銘遠於上揭事實欄九所示時地，接續偽造
    之「曾功明」署押，不問屬於犯人與否，均應依刑法第219
    條規定諭知沒收。亦即，如附表五「偽造署押之內容暨數量
    」欄所示偽造曾功明名義之署押（含簽名及指印），不問屬
    於犯人與否，均應上開規定併予沒收之。至於刑法第217 條
    所稱之「偽造署押」，係指行為人冒用本人名義在文件上簽
    名或為民法第3 條第3 項所稱指印之類似簽名之行為者而言
    ，如果僅在空白文書之姓名欄，書寫他人之姓名，其作用係
    識別人稱之用，而無簽名或類似與簽名有同一效力之行為者
    ，即非該條所稱之署押，既非署押，即不生同法第219 條不
    問屬於犯人與否沒收之問題（80年度台非字第277 號判決意
    旨參照）。查臺中市政府警察局第三分局中分三偵字第1000
    001663號刑案偵查卷宗第62頁之扣押物品收據上之「曾功明
    」署名1 枚，係在該收據文句記載對受執行人曾功明扣押完
    畢之情事，其作用係識別人稱，並無簽名或類似簽名有同一
    效力之行為，即非上開署押，自不生上述刑法第219 條不問
    屬於犯人與否沒收之問題，附此敘明。
四、關於被告曾銘遠所犯竊盜罪部分，雖經被告曾銘遠於100 年
    1 月31日警詢中供陳：該自備之汽車鑰匙為其所有供竊車使
    用之物等語在卷。惟查，本案警方並未查扣被告曾銘遠用以
    竊盜被害人薛毓峻之車號5911－WE號自小客車之鑰匙，上開
    鑰匙既未經扣案，又非違禁物，無證據證明該鑰匙尚在被告
    曾銘遠之持有保管之，為避免執行上之困難，爰認此部分無
    併予宣告沒收之必要。
五、如附表七所示扣案物雖均為本案警方查獲被告傅俊仁、曾銘
    遠當時所同時查扣之物，惟按，刑分主刑及從刑，主刑如不
    成立，從刑即失其附麗；沒收為從刑之一種，自應附隨於主
    刑存在，故毒品危害防制條例第18條第1 項所謂「查獲」之
    第一、二級毒品，係指經有罪判決書事實欄認定與被告犯罪
    事實有關之毒品而言（最高法院94年臺上字第5984號判決可
    資參考）。經查：
（一）如附表七編號三、四號所示警方在被告曾銘遠上開經搜索
      之忠誠街居所內查扣之海洛因6 包、混有微量海洛因及愷
      他命之白色粉末2 包，及同表編號十三號所示海洛因1 包
      等毒品，及同表附表七編號五、六號所示之物，皆為被告
      曾銘遠另涉犯施用第一、二級毒品犯罪所用之物，並經本
      院另以100 年度訴字第905 號判決併予宣告沒收銷燬、沒
      收在案，有該本院刑事判決附卷可按，其中之扣案海洛因
      等毒品，亦經本院另以100 年度訴字第905 號判決認定係
      被告曾銘遠於100 年1 月20日凌晨3 時許，在上開忠誠街
      居所內，為供己施用海洛因所持有之第一級毒品，而於上
      開判決從刑部分諭知併予沒收銷燬在案，此有上開刑事判
      決書1 份附卷可按。審酌被告曾銘遠於本院審理中亦供陳
      ：塑膠分裝袋很少用到，因為買進來一包就賣出去的等語
      ，可徵被告曾銘遠用以販賣或轉讓使用之海洛因，並非以
      其供己施用之海洛因，進行分裝、稀釋甚明。是以，扣案
      海洛因8 包非被告曾銘遠所有用以犯本案販賣第一級毒品
      或轉讓第一級毒品等犯行所持有之毒品，要與本院認定被
      告曾銘遠所涉各罪均無關，本案即無併予宣告沒收銷燬之
      必要，且就附表七編號五、六號所示非供本案被告曾銘遠
      犯罪所用之物，不得併予沒收。
（二）如附表七編號七至十二、十四至二一號所示之扣案物，均
      非被告曾銘遠用以犯本案各罪所用之物，此經被告曾銘遠
      供陳在卷，又查無積極證據足資認定上開物品與本案所列
      被告曾銘遠所犯或共犯傅俊仁所犯各犯罪事實有關，當與
      被告等人所為本案犯行無涉，依法均不得宣告沒收。
（三）如附表七編號二二至二三號所示之扣案物，皆為被告傅俊
      仁另於100 年1 月20日凌晨1 時許所犯施用第二級毒品犯
      行使用之物，並經本院另以100 年度訴字第766 號從刑部
      分，諭知併予沒收銷燬、沒收在案，此有上開刑事判決書
      1 份附卷可按。審酌被告傅俊仁就本案係涉犯販賣第一級
      毒品犯行，則扣案甲基安非他命2 包顯非被告傅俊仁因本
      案犯罪所持有之毒品，要與本案認定被告傅俊仁所涉販賣
      第一級毒品犯行均無關，本案即無再予宣告沒收銷燬之必
      要，且就附表七編號二三所示非供本案傅俊仁犯罪所用之
      物，不得併予沒收。
（四）綜上所述，檢察官起訴意旨係謂「扣案之物品，請依法宣
      告沒收」，而就如附表七所示物品併向本院聲請沒收銷燬
      、沒收云云，尚有誤會，本院均不予准許，併此敘明。
肆、末查，毒品危害防制條例前於98年5 月4 日經立法院三讀通
    過修正部分條文，於同年5 月20日經總統以華總一義字第09
    800125141 號令公布，並於同年5 月22日生效。是被告曾銘
    遠、傅俊仁、巫長青3 人所犯販賣第一級毒品海洛因之行為
    ，皆係在上開法律修正施行之後所犯，均應適用該次修正後
    之毒品危害防制條例第4 條第1 項之規定自明。是起訴書文
    末附載之上開法條，係記載「製造、運輸、販賣第一級毒品
    者，處死刑或無期徒刑；處無期徒刑者，得併科新台幣1 千
    萬元以下罰金」云云，並非本案被告3 人行為時之法律規定
    ，顯係誤引用上開修正前之法條，併此敘明。
丙、實體方面之無罪部分：
一、公訴意旨另以：被告巫長青另基於單獨販賣第一級毒品海洛
    因之犯意，於99年10月31日中午某時許，在臺中市○○路上
    之某處，販賣價值1 千元之海洛因1 包予王銘忠，由巫長青
    （起訴書誤為「曾銘遠」，業經蒞庭執行職務之檢察官當庭
    更正）交付該包海洛因予王銘忠後，自王銘忠處取得價金1
    千元，而以此方式販賣海洛因牟利之犯行，因認被告巫長青
    就此部分亦涉有毒品危害防制條例第4 條第1 項之販賣第一
    級毒品罪嫌等語。
二、公訴人認被告巫長青涉有此部分犯行，無非係以王銘忠於警
    詢中之陳述、被告巫長青使用之行動電話0000000000號監聽
    譯文為其論據。惟按，犯罪事實應依證據認定之，無證據不
    得認定其犯罪事實，不能證明被告犯罪者，應諭知無罪之判
    決，刑事訴訟法第154 條第2 項、第301 條第1 項分別定有
    明文。又犯罪事實之認定，應憑真實之證據，倘證據是否真
    實尚欠明確，自難以擬制推測之方法，為其判斷之基礎。且
    認定犯罪事實之證據係指足以認定被告確有犯罪行為之積極
    證據資料而言，該項證據自須適合於被告犯罪事實之認定，
    始得採為斷罪資料。故刑事訴訟上之證明資料，無論其為直
    接或間接證據，均須達於通常一般人均不致有所懷疑，而得
    確信其為真實之程度，始得據為有罪之認定，若關於被告是
    否犯罪之證明未能達此程度，而有合理懷疑之存在，致使無
    從形成有罪之確信，根據罪證有疑，利於被告之證據法則，
    即不得據為不利被告之認定（最高法院53年臺上字第656 號
    、29年上字第3105號、76年度臺上字第4986號及32年上字第
    67號判例參照）。
三、經據被告巫長青堅決否認有何販賣海洛因予王銘忠之情事，
    辯稱：該次其是與王銘忠合資向他人購買海洛因，其並非販
    賣海洛因給王銘忠等語。經查：
（一）按施用毒品者之指證，其真實性有待其他必要之證據加以
      補強，若施用毒品者之指證，其真實性仍有合理之懷疑存
      在時，在此項合理之懷疑未澄清前，自不能遽為有罪之判
      斷，茲所謂其他必要之補強證據，即在排除此項合理之懷
      疑，使之達於可得確信之程度，否則即應為被告有利之推
      定，此亦為刑事訴訟法第154 條，犯罪事實應依證據認定
      之證據裁判原則，及因保障被告人權，無罪推定原則之所
      在，此項刑事訴訟基本原則，不能因販賣毒品行為之交易
      期間短暫、交易方法隱密、交易對象單純，致查獲不易、
      搜證困難等原因而放棄，或減低對於犯罪構成要件應予嚴
      格證明之堅持，此項基本原則應為法官證據證明力自由判
      斷職權行使之限制（最高法院90年度臺上字第3115號判決
      意旨參照）。查證人王銘忠於警詢中陳稱向被告傅俊仁購
      買海洛因之各次行為，該各次行為前之電話聯絡毒品交易
      情形，經檢察官於100 年4 月22日偵查訊問中，當庭勘驗
      後，對照被告傅俊仁、曾銘遠之供述後，認為各次毒品交
      易情形應係王銘忠持用行動電話門號0000000000號與被告
      曾銘遠持用之0000000000號連絡通話，而非被告傅俊仁，
      是本院認為上開王銘忠之警詢筆錄記所載「王銘忠向傅俊
      仁購買海洛因」等節，非無可能係王銘忠刻意設詞誣陷傅
      俊仁，而欲迴護真正之毒品賣家即被告曾銘遠，亦有可能
      係王銘忠之記憶有誤，致將真正之毒品賣家曾銘遠誤說成
      傅俊仁，當然，亦無從排除斯時警方在製作該份證人筆錄
      之際，實則王銘忠供稱向曾銘遠購買，卻經警方誤載為傅
      俊仁所致。然則，無論上述王銘忠警詢陳述與本案通訊監
      察結果間之歧異情形，肇因如何，因王銘忠之警詢筆錄為
      證明被告曾銘遠、傅俊仁、巫長青犯罪事實存否所必要者
      ，且經本院向警方調取相對應之錄音，欲供比對其筆錄內
      容之真實性，亦因該錄音內容佚失而未果，致無從比對釐
      清王銘忠該次警詢中之陳述究竟如何，加以王銘忠於該次
      警詢中所陳關於其向傅俊仁、巫長青購買海洛因之過程，
      又經被告傅俊仁、巫長青各於本院審理中有所爭執，且與
      被告曾銘遠之自白未合，難認該次陳述具有可信之特別情
      況，自與刑事訴訟法第159 條之3 所規定例外得採為證據
      之情形未合。雖被告3 人於審判程序同意作為證據，然本
      院審酌上開王銘忠之警詢筆錄可信性問題，雖無事證可資
      認定該等陳述做成時之情況存有違法或不當情事，然上開
      證人王銘忠之陳述對於本案犯罪事實之證明固具有關連性
      ，惟其陳述內容確與本院調查其他證據之結果有違，縱予
      採為證據，亦無助於發現真實，是被告3 人上開所為同意
      之意思表示，難認為適當，爰認王銘忠之警詢陳述實不得
      作為本案證據使用乙節，業如前述，是以，卷附證人王銘
      忠之警詢陳述，本院當不得採為認定被告巫長青涉有上開
      公訴意旨所指犯行之證據。
（二）又依該次被告巫長青持用0000000000號電話與王銘忠通話
      之內容觀之，渠等間是由王銘忠於99年10月31日上午11時
      13分19秒，以所持用之0000000000號撥打被告巫長青持用
      之上開門號，經被告巫長青接聽後，王銘忠詢問「有嗎？
      」，被告巫長青說「沒，他們去拿」，王銘忠說「好」，
      被告巫長青問其「多少」，王銘忠說「1 」，被告巫長青
      回稱「好了，看怎樣打給你」，王銘忠說「你打給他，看
      他們在哪裡，我拿過去跟他們湊一起」，被告巫長青告知
      在埔心等語，隨後王銘忠於同日上午11時20分19秒撥打電
      話給被告巫長青，被告巫長青叫王銘忠過去，王銘忠說不
      要，被告巫長青說跟人家講好了，王銘忠則回答「我問我
      老婆看看」等語，其後被告巫長青於同日上午11時24分02
      秒撥打王銘忠之上開電話，要王銘忠直接過去「大墩路」
      即「那天我們過去那裡，阿丁那裡」，王銘忠稱「好」，
      被告巫長青又說「要有夠錢」等語，之後渠等二人在當天
      即無任何電話連絡行為，此有被告巫長青持用上開門號之
      通訊監察譯文1 份附卷可稽。依此，上述3 次緊接之通話
      ，乃係最接近公訴意旨所指之交易時間（即99年10月31日
      中午某時許）。然而，上開3 次通話內容中，固有提到「
      湊錢」、「1 」、「要有夠錢」等與毒品交易價金相關之
      用語，亦有談及地點「大墩路」，惟上開內容尚屬隱晦，
      單以該通聯譯文推之，或可認係王銘忠向被告巫長青購買
      1 千元之毒品，惟若解讀為王銘忠係要與他人湊錢合資購
      買毒品之內容，亦無不可。加以王銘忠於第一通電話問被
      告巫長青有沒有東西時，被告巫長青是說「沒有，他們去
      拿」，則以上開通話內容全盤觀之，被告巫長青手邊並無
      立即可交付給王銘忠之毒品等物，而即將參與上開通話所
      指見面場合之人，非只被告巫長青、王銘忠2 人，恐仍有
      第三人在內，是以，能否單憑上開通訊監察內容，逕認王
      銘忠在上開3 次通話係要向被告巫長青購買1 千元海洛因
      ，即非無疑，從而，若欲以上開通訊監察內容，做為認定
      被告巫長青涉有該次犯罪之證據，仍須有其他補強證據為
      佐。然而，王銘忠經本院傳喚不到，且經數次飭警拘提，
      均無正當理由未到庭，顯見其所在不明，致難以對王銘忠
      進行詰問，令其就該次與被告巫長青電話連絡之目的、其
      後雙方見面之過程、有無實際完成毒品交易等節，逐一具
      結證述。而遍查卷存證據資料，均查無任何之積極證據，
      可資以補強上開王銘忠之警詢陳述之真實性，或用以補強
      、闡釋上述通訊監察譯文之對話真意。加以被告巫長青被
      告對此節又堅決否認有何販賣第一級海洛因予王銘忠之行
      為存在，本院自不得徒憑上開通訊監察譯文之內容，即逕
      為不利於被告巫長青之認定，其理自明。
（三）綜上所述，本件公訴人認被告巫長青涉有上述販賣海洛因
      予王銘忠之犯行所提出之證據，本院認為就於訴訟上之證
      明，尚未達足使通常一般之人均不致有所懷疑，而得確信
      其為真實之程度，而尚有合理之懷疑存在，亦即尚不能得
      有被告巫長青不利之心證，因此認為，被告巫長青就此部
      分之被訴事實，尚屬不能證明。此外，本院復查無其他積
      極證據足認被告巫長青有此部分之販賣第一級毒品海洛因
      之犯行，揆諸前揭法條及判例意旨，合應為有利於被告巫
      長青之認定，爰就其被訴此部分之販賣第一級毒品海洛因
      犯行部分，為其無罪之諭知如主文第四項所示。
據上論斷，應依刑事訴訟法第299 條第1 項前段、第301 條第1
項，毒品危害防制條例第4 條第1 項、第8 條第1 項、第17條第
2 項、第18條第1 項前段、第19條第1 項，刑法第11條、第28條
、第216 條、第210 條、第219 條、第320 條第1 項、第339 條
之2 、第47條第1 項、第59條、第62條前段、第51條第5 款，刑
法施行法第1 條之1 第1 項、第2 項前段，判決如主文。
本案經檢察官沙小雯到庭執行職務。
中    華    民    國   100    年    12    月    7     日
                  刑事第十九庭  審判長法  官  郭書豪
                                      法  官  林秉暉
                                      法  官  胡芷瑜
以上正本證明與原本無異。
如不服本判決應於收受判決後10日內向本院提出上訴書狀，並應
敘述具體理由；其未敘述上訴理由者，應於上訴期間屆滿後20日
內向本院補提理由書（均須按他造當事人之人數附繕本）「切勿
逕送上級法院」。
                                      書記官  曾惠雅
中    華    民    國   100    年    12    月    7     日
附錄論罪科刑法條
毒品危害防制條例第4條
製造、運輸、販賣第一級毒品者，處死刑或無期徒刑；處無期徒
刑者，得併科新臺幣2千萬元以下罰金。
製造、運輸、販賣第二級毒品者，處無期徒刑或7年以上有期徒
刑，得併科新臺幣1千萬元以下罰金。
製造、運輸、販賣第三級毒品者，處5年以上有期徒刑，得併科
新臺幣7百萬元以下罰金。
製造、運輸、販賣第四級毒品者，處3年以上10年以下有期徒刑
，得併科新臺幣3百萬元以下罰金。
製造、運輸、販賣專供製造或施用毒品之器具者，處1年以上7年
以下有期徒刑，得併科新臺幣1百萬元以下罰金。
前五項之未遂犯罰之。
毒品危害防制條例第8條第1項
轉讓第一級毒品者，處1年以上7年以下有期徒刑，得併科新臺幣
1百萬元以下罰金。
轉讓第二級毒品者，處6月以上5年以下有期徒刑，得併科新臺幣
70萬元以下罰金。
轉讓第三級毒品者，處3年以下有期徒刑，得併科新臺幣30 萬元
以下罰金。
轉讓第四級毒品者，處1年以下有期徒刑，得併科新臺幣10 萬元
以下罰金。
前四項之未遂犯罰之。
轉讓毒品達一定數量者，加重其刑至二分之一，其標準由行政院
定之。
刑法第320條（普通竊盜罪、竊佔罪）
意圖為自己或第三人不法之所有，而竊取他人之動產者，為竊盜
罪，處5 年以下有期徒刑、拘役或5 百元以下罰金。
意圖為自己或第三人不法之利益，而竊佔他人之不動產者，依前
項之規定處斷。
前二項之未遂犯罰之。
刑法第210條（偽造變造私文書罪）
偽造、變造私文書，足以生損害於公眾或他人者，處5 年以下有
期徒刑。
刑法第216條（行使偽造變造或登載不實之文書罪）
行使第210 條至第215 條之文書者，依偽造、變造文書或登載不
實事項或使登載不實事項之規定處斷。
刑法第339 條之2 （違法由自動付款設備取得他人之物之處罰）
意圖為自己或第三人不法之所有，以不正方法由自動付款設備取
得他人之物者，處3 年以下有期徒刑、拘役或1 萬元以下罰金。
以前項方法得財產上不法之利益或使第三人得之者，亦同。
SONY ERICSSON廠牌
 附表一：曾銘遠單獨販賣海洛因之犯罪事實
┌──┬───────────────────────┬───────┬──────────┐
│編號│交易之時間、地點、毒品種類、交易金額及聯絡方式│宣告刑（主刑）│宣告刑（從刑）      │
├──┼───────────────────────┼───────┼──────────┤
│ 一 │王銘忠於99年12月19晚上8 時2 分、21分許，接連以│曾銘遠販賣第一│(1)扣案之SONY ERICSSO│
│    │其持用之0000000000號行動電話撥打曾銘遠所有之09│級毒品，處有期│  N 廠牌手機壹支及其│
│    │00000000號電話，與曾銘遠約定交易時間、地點後  │徒刑柒年陸月。│  內插入使用之門號09│
│    │，曾銘遠即於同日晚上8 、9 時許，在其上開博館東│              │  00000000號SIM卡壹 │
│    │街住處樓下，交付價值1 千元之海洛因1 包給王銘忠│              │  張、電子磅秤貳台，│
│    │，並當場取得王銘忠交付之毒品價金1千元         │              │  均沒收之。        │
│    │                                              │              │(2)未扣案之犯罪所得新│
│    │                                              │              │  臺幣壹仟元沒收之，│
│    │                                              │              │  如全部或一部不能沒│
│    │                                              │              │  收時，以其財產抵償│
│    │                                              │              │  之。              │
├──┼───────────────────────┼───────┼──────────┤
│ 二 │邵瑞文於100 年1 月6 日晚上11時01分許，以其向他│曾銘遠販賣第一│(1)扣案之SONY ERICSSO│
│    │人借用之0000000000號行動電話撥打曾銘遠所有之09│級毒品，處有期│  N廠牌手機壹支及其 │
│    │00000000號電話，與曾銘遠約定交易時間、地點後，│徒刑柒年陸月。│  內插入使用之門號09│
│    │曾銘遠即於同日晚上11時許，在其上開博館東路居所│              │  00000000號SIM 卡壹│
│    │內，交付價值2 千元之海洛因1 包給邵瑞文，並當場│              │  張、電子磅秤貳台，│
│    │取得蔡世陸交付之毒品價金2 千元                │              │  均沒收之。        │
│    │                                              │              │(2)未扣案之犯罪所得新│
│    │                                              │              │  臺幣貳仟元沒收之，│
│    │                                              │              │  如全部或一部不能沒│
│    │                                              │              │  收時，以其財產抵償│
│    │                                              │              │  之。              │
├──┼───────────────────────┼───────┼──────────┤
│ 三 │蔡世陸於100 年1 月13日上午6 時38分、58分許，接│曾銘遠販賣第一│(1)扣案之SONY ERICSSO│
│    │連分以其持用之0000000000號行動電話撥打曾銘遠所│級毒品，處有期│  N廠牌手機壹支及其 │
│    │有之0000000000號電話，與曾銘遠約定交易時間、地│徒刑柒年陸月。│  內插入使用之門號09│
│    │點後，曾銘遠即於同日上午7 時許，至其位於臺中市│              │  00000000號SIM 卡壹│
│    │北區○○○街26之2 號居所附近，交付價值1 千元之│              │  張、電子磅秤貳台，│
│    │海洛因1 包給蔡世陸，並當場取得蔡世陸交付之毒品│              │  均沒收之。        │
│    │價金1 千元                                    │              │(2)未扣案之犯罪所得新│
│    │                                              │              │  臺幣壹仟元沒收之，│
│    │                                              │              │  如全部或一部不能沒│
│    │                                              │              │  收時，以其財產抵償│
│    │                                              │              │  之。              │
├──┼───────────────────────┼───────┼──────────┤
│ 四 │蔡世陸於100 年1 月13日下午1 時03分、05分及2時0│曾銘遠販賣第一│(1)扣案之SONY ERICSSO│
│    │2分許，接連以其持用之0000000000號行動電話撥打 │級毒品，處有期│  N廠牌手機壹支及其 │
│    │曾銘遠所有之0000000000號電話，與曾銘遠約定交易│徒刑柒年陸月。│  內插入使用之門號09│
│    │時間、地點後，曾銘遠即於同日上午7 時許，至其上│              │  00000000號SIM 卡壹│
│    │開博館東街居所附近，交付價值1 千元之海洛因1 包│              │  張、電子磅秤貳台，│
│    │給蔡世陸，並當場取得蔡世陸交付之毒品價金1 千元│              │  均沒收之。        │
│    │                                              │              │(2)未扣案之犯罪所得新│
│    │                                              │              │  臺幣壹仟元沒收之，│
│    │                                              │              │  如全部或一部不能沒│
│    │                                              │              │  收時，以其財產抵償│
│    │                                              │              │  之。              │
├──┼───────────────────────┼───────┼──────────┤
│ 五 │邵瑞文於100 年1 月13日下午5 時7 分許，以其向他│曾銘遠販賣第一│(1)扣案之SONY ERICSSO│
│    │人借用之0000000000號行動電話撥打曾銘遠所有之09│級毒品，處有期│  N廠牌手機壹支及其 │
│    │00000000號電話，與曾銘遠約定交易時間、地點後，│徒刑柒年陸月。│  內插入使用之門號09│
│    │曾銘遠即於同日下午5 、6 時許，在其上開博館東路│              │  00000000號SIM 卡壹│
│    │居所內，交付價值2 千元之海洛因1 包給邵瑞文，並│              │  張、電子磅秤貳台，│
│    │當場取得蔡世陸交付之毒品價金2 千元            │              │  均沒收之。        │
│    │                                              │              │(2)未扣案之犯罪所得新│
│    │                                              │              │  臺幣貳仟元沒收之，│
│    │                                              │              │  如全部或一部不能沒│
│    │                                              │              │  收時，以其財產抵償│
│    │                                              │              │  之。              │
├──┼───────────────────────┼───────┼──────────┤
│ 六 │王銘忠於100 年1 月14日下午6 時30分、7 時9 分、│曾銘遠販賣第一│(1)扣案之SONY ERICSSO│
│    │7 時11分許，接連以其持用之0000000000號行動電話│級毒品，處有期│  N廠牌手機壹支及其 │
│    │撥打曾銘遠所有之0000000000號電話，與曾銘遠約定│徒刑柒年陸月。│  內插入使用之門號09│
│    │交易時間、地點後，曾銘遠即於同日晚上7 、8 時許│              │  00000000號SIM 卡壹│
│    │，至臺中市○○路與臺中港路交岔口附近，交付價值│              │  張、電子磅秤貳台，│
│    │5 百元之海洛因1 包給王銘忠，並當場取得王銘忠交│              │  均沒收之。        │
│    │付之毒品價金5百元                             │              │(2)未扣案之犯罪所得新│
│    │                                              │              │  臺幣伍佰元沒收之，│
│    │                                              │              │  如全部或一部不能沒│
│    │                                              │              │  收時，以其財產抵償│
│    │                                              │              │  之。              │
├──┴───────────────────────┴───────┴──────────┤
│六次單獨販賣毒品所得共計7,500元                                                           │
└─────────────────────────────────────────────┘
  附表二、被告曾銘遠共同販賣海洛因之犯罪事實（包括被告傅俊仁共犯之部分）
┌──┬───────────────────────┬───────┬──────────┐
│編號│交易之時間、地點、毒品種類、交易金額及聯絡方式│宣告刑（主刑）│宣告刑（從刑）      │
├──┼───────────────────────┼───────┼──────────┤
│一  │巫長青於99年11月1 日上午7 時17分許，以其所持用│傅俊仁共同販賣│(1)扣案曾銘遠所有之SO│
│    │之0000000000號行動電話撥打曾銘遠所有之00000000│第一級毒品，累│  NY  ERICSSON廠牌手│
│    │60號行動電話，與曾銘遠約定交易時間、地點後，曾│犯，處有期徒刑│  機壹支及其內插入使│
│    │銘遠即命傅俊仁於同日上午7 、8 時許，至曾銘遠位│柒年捌月。    │  用之門號0000000000│
│    │於臺中市○區○○○街26之2 號住處樓下，交付價值│              │  號SIM 卡壹張、電子│
│    │1 千元之海洛因1 包給巫長青，並自巫長青處取得該│              │  磅秤貳台，均沒收。│
│    │次販賣毒品所得1 千元後，傅俊仁即將該1 千元交給│              │(2)未扣案之犯罪所得財│
│    │曾銘遠。                                      │              │  物新臺幣壹仟元，應│
│    │                                              │              │  與曾銘遠連帶沒收之│
│    │                                              │              │  ，如全部或一部不能│
│    │                                              │              │  連帶沒收時，以其等│
│    │                                              │              │  之財產連帶抵償之。│
│    │                                              ├───────┼──────────┤
│    │                                              │曾銘遠共同販賣│(1)扣案曾銘遠所有之SO│
│    │                                              │第一級毒品，處│  NY  ERICSSON廠牌手│
│    │                                              │有期徒刑柒年陸│  機壹支及其內插入使│
│    │                                              │月。          │  用之門號0000000000│
│    │                                              │              │  號SIM 卡壹張、電子│
│    │                                              │              │  磅秤貳台，均沒收。│
│    │                                              │              │(2)未扣案之犯罪所得財│
│    │                                              │              │  物新臺幣壹仟元，應│
│    │                                              │              │  與傅俊仁連帶沒收之│
│    │                                              │              │  ，如全部或一部不能│
│    │                                              │              │  連帶沒收時，以其等│
│    │                                              │              │  之財產連帶抵償之。│
├──┼───────────────────────┼───────┼──────────┤
│二  │王銘忠於100 年1 月9 日上午9 時45分許，以其所持│傅俊仁共同販賣│(1)扣案曾銘遠所有之SO│
│    │用之0000000000號行動電話撥打曾銘遠所有之093814│第一級毒品，累│  NY  ERICSSON廠牌手│
│    │3660號行動電話，與曾銘遠約定交易時間、地點後，│犯，處有期徒刑│  機壹支及其內插入使│
│    │王銘忠並表示要以全新之行動電話1 支用以抵達購毒│柒年捌月。    │  用之門號0000000000│
│    │價金，嗣王銘忠於同日上午10時15分許，再度撥打上│              │  號SIM 卡壹張、電子│
│    │開曾銘遠之行動電話表示已抵達後，曾銘遠即命傅俊│              │  磅秤貳台，均沒收。│
│    │仁於同日上午10、11時許，至曾銘遠位於臺中市北區│              │(2)未扣案之犯罪所得財│
│    │博館東街26之2 號住處樓下，交付價值1 千元之海洛│              │  物手機壹支，應與曾│
│    │因1 包給王銘忠（起訴意旨誤為「巫長青」，業經檢│              │  銘遠連帶沒收之，如│
│    │察官當庭更正），王銘忠則交付行動電話1 支予傅俊│              │  全部或一部不能連帶│
│    │仁抵償價金，傅俊仁隨即將該支行動電話交給曾銘遠│              │  沒收時，連帶追徵其│
│    │。                                            │              │  價額。            │
│    │                                              ├───────┼──────────┤
│    │                                              │曾銘遠共同販賣│(1)扣案曾銘遠所有之SO│
│    │                                              │第一級毒品，處│  NY  ERICSSON廠牌手│
│    │                                              │有期徒刑柒年陸│  機壹支及其內插入使│
│    │                                              │月。          │  用之門號0000000000│
│    │                                              │              │  號SIM 卡壹張、電子│
│    │                                              │              │  磅秤貳台，均沒收。│
│    │                                              │              │(2)未扣案之犯罪所得財│
│    │                                              │              │  物手機壹支，應與傅│
│    │                                              │              │  俊仁連帶沒收之，如│
│    │                                              │              │  全部或一部不能連帶│
│    │                                              │              │  沒收時，連帶追徵其│
│    │                                              │              │  價額。            │
├──┼───────────────────────┼───────┼──────────┤
│三  │王銘忠於100 年1 月2 日下午2 時46分、3 時7 分及│曾銘遠共同販賣│(1)扣案曾銘遠所有之SO│
│    │25分許，接連以其所持用之0000000000號行動電話撥│第一級毒品，處│  NY  ERICSSON廠牌手│
│    │打曾銘遠所有之0000000000號行動電話，由綽號「小│有期徒刑柒年陸│  機壹支及其內插入使│
│    │玉」之不詳姓名年籍成年女子接聽電話，經綽號「小│月。          │  用之門號0000000000│
│    │玉」之成年女子與王銘忠在電話中約定交易時間、地│              │  號SIM 卡壹張、電子│
│    │點後，隨即轉告曾銘遠，由曾銘遠於同日下午3 時許│              │  磅秤貳台，均沒收。│
│    │，至其位於臺中市○區○○○街26之2 號住處樓下，│              │(2)未扣案之犯罪所得財│
│    │交付價值5 百元之海洛因1 包給王銘忠，並自王銘忠│              │  物新臺幣伍佰元，應│
│    │處取得該次販賣毒品所得5 百元。                │              │  與綽號「小玉」者連│
│    │                                              │              │  帶沒收之，如全部或│
│    │                                              │              │  一部不能連帶沒收時│
│    │                                              │              │  ，以其等之財產連帶│
│    │                                              │              │  抵償之。          │
├──┼───────────────────────┼───────┼──────────┤
│四  │王銘忠於100 年1 月5 日上午11時2 分、11時22分許│曾銘遠共同販賣│(1)扣案曾銘遠所有之SO│
│    │，接連以其所持用之0000000000號行動電話撥打曾銘│第一級毒品，處│  NY ERICSSON 廠牌手│
│    │遠所有之0000000000號行動電話，由綽號「小玉」之│有期徒刑柒年陸│  機壹支及其內插入使│
│    │不詳姓名年籍成年女子接聽電話，經綽號「小玉」之│月。          │  用之門號0000000000│
│    │成年女子與王銘忠在電話中約定交易時間、地點後，│              │  號SIM卡壹張、電子 │
│    │隨即轉告曾銘遠，由曾銘遠於同日上午11時許，至其│              │  磅秤貳台，均沒收。│
│    │位於臺中市○區○○○街26之2 號住處樓下，交付價│              │(2)未扣案之犯罪所得財│
│    │值5 百元之海洛因1 包給王銘忠，並自王銘忠處取得│              │  物新臺幣伍佰元，應│
│    │該次販賣毒品所得5 百元。                      │              │  與綽號「小玉」者連│
│    │                                              │              │  帶沒收之，如全部或│
│    │                                              │              │  一部不能連帶沒收時│
│    │                                              │              │  ，以其等之財產連帶│
│    │                                              │              │  抵償之。          │
└──┴───────────────────────┴───────┴──────────┘
  附表三、被告曾銘遠所犯轉讓海洛因罪明細
┌──┬───────────────────────┬───────┬──────────┐
│編號│轉讓之時間、地點、毒品種類、交易金額及聯絡方式│宣告刑（主刑）│宣告刑（從刑）      │
├──┼───────────────────────┼───────┼──────────┤
│ 一 │巫長明於99年12月18日晚上8 時31分許，以其所持用│曾銘遠轉讓第一│扣案之SONY ERICSSON │
│    │之0000000000號行動電話撥打曾銘遠所有之00000000│級毒品，處有期│廠牌手機壹支及其內插│
│    │60號行動電話，約定時間、地點後，由巫長明前往曾│徒刑拾月。    │入使用之門號00000000│
│    │銘遠上開博館東街居所內，由曾銘遠將內裝數量少許│              │60 號SIM 卡壹張、電 │
│    │（並無證據證明已達淨重5 公克）之第一級毒品海洛│              │子磅秤貳台，均沒收。│
│    │因1 包交付給巫長明，而以此方式無償轉讓第一級毒│              │                    │
│    │品海洛因予巫長明。                            │              │                    │
├──┼───────────────────────┼───────┼──────────┤
│ 二 │王銘忠於99年12月25日上午10時30分、47分許，接連│曾銘遠轉讓第一│扣案之SONY ERICSSON │
│    │以其所持用之0000000000號行動電話撥打曾銘遠所有│級毒品，處有期│廠牌手機壹支及其內插│
│    │之0000000000號行動電話，約定時間、地點後，由王│徒刑拾月。    │入使用之門號00000000│
│    │銘忠前往曾銘遠上開博館東街居所內，曾銘遠則將內│              │60 號SIM 卡壹張、電 │
│    │裝數量少許（並無證據證明已達淨重5 公克）之第一│              │子磅秤貳台，均沒收。│
│    │級毒品海洛因1 包交付給王銘忠，而以此方式無償轉│              │                    │
│    │讓第一級毒品海洛因予王銘忠                    │              │                    │
├──┼───────────────────────┼───────┼──────────┤
│ 三 │邵瑞文於100 年1 月2 日下午4 時28分許，以其所持│曾銘遠轉讓第一│扣案之SONY ERICSSON │
│    │用之0000000000號行動電話撥打曾銘遠所有之093814│級毒品，處有期│廠牌手機壹支及其內插│
│    │3660 號行動電話，約定時間、地點後，由邵瑞文前 │徒刑拾月。    │入使用之門號00000000│
│    │往曾銘遠上開博館東街居所內，由曾銘遠將內裝數量│              │60 號SIM 卡壹張、電 │
│    │少許（並無證據證明已達驗餘淨重5 公克）之第一級│              │子磅秤貳台，均沒收。│
│    │毒品海洛因1 包交付給邵瑞文，而以此方式無償轉讓│              │                    │
│    │第一級毒品海洛因予邵瑞文。                    │              │                    │
└──┴───────────────────────┴───────┴──────────┘
附表四、被告曾銘遠犯竊盜罪之部分
┌──┬───────────────────────┬──────────┐
│編號│竊盜之時間、地點、方式、被害人                │  宣  告  刑        │
├──┼───────────────────────┼──────────┤
│ 一 │曾銘遠於98年9月20日凌晨2、3時許，在臺中路與中 │曾銘遠竊盜，處有期徒│
│    │美街交岔路口附近，以自備之鑰匙（未扣案），竊取│刑參月。            │
│    │薛毓峻所有之車牌號碼5911-WE 號自小客車作為自身│                    │
│    │代步之用。嗣後並將該車棄置在臺中路2 段1110之1 │                    │
│    │號前。                                        │                    │
├──┼───────────────────────┼──────────┤
│ 二 │曾銘遠於99年3 月5 日凌晨2 時許，在臺中市西屯區│曾銘遠竊盜，處有期徒│
│    │河南路2段466 號前，趁吳雨潤未將其所有之車牌號 │刑參月。            │
│    │碼178-CST號重型機車置物箱蓋好之際，徒手將置物 │                    │
│    │箱打開後，竊取置物箱內之國民身分證、學生證、健│                    │
│    │保卡、駕照各2張、行動電話2 支、金融卡4 張、相 │                    │
│    │機1 臺、背包1 個、皮夾2只、鑰匙3 支及現金3100 │                    │
│    │元。得手後，將現金花用完畢，其餘物品則丟棄在臺│                    │
│    │中市○○○街之水溝裡。                        │                    │
├──┼───────────────────────┼──────────┤
│ 三 │曾銘遠於99年5 月21日17、18時許，在臺中市西屯區│曾銘遠竊盜，處有期徒│
│    │福星路654 巷34號前，趁張慧貞未將其所有之車牌號│刑肆月。            │
│    │碼518-QGB號輕型機車置物箱蓋好之際，徒手將置物 │                    │
│    │箱打開後，竊取置物箱內之背包1 個（內有金融卡3 │                    │
│    │張、存摺3 本、行動電話1 支、信用卡、駕照、行照│                    │
│    │各1 張、國民身分證、健保卡各2 張及現金900 元）│                    │
│    │得逞。                                        │                    │
└──┴───────────────────────┴──────────┘
附表五、被告曾銘遠偽造署押、偽造私文書之明細
┌──┬──────────────┬──────────┬──────────┐
│編號│偽造署押( 含簽名及指印) 所在│偽造署押之內容及數量│文件所在卷宗案號及頁│
│    │之文書                      │                    │數                  │
├──┼──────────────┼──────────┼──────────┤
│一  │逕行逮捕通知本人書          │「曾功明」之簽名1 枚│臺中市警察局第三分局│
│    │                            │及指印1 枚          │中分三偵字第10000016│
│    │                            │                    │63號刑案偵查卷宗第74│
│    │                            │                    │頁                  │
├──┼──────────────┼──────────┼──────────┤
│二  │逕行逮捕通知親友書          │「曾功明」之簽名1 枚│臺中市警察局第三分局│
│    │                            │及指印1 枚          │中分三偵字第10000016│
│    │                            │                    │63號刑案偵查卷宗第75│
│    │                            │                    │頁                  │
├──┼──────────────┼──────────┼──────────┤
│三  │本院搜索票（受搜索處所：臺中│「曾功明」之簽名1 枚│臺中市警察局第三分局│
│    │市○區○○○街26之2號）     │及指印1 枚          │中分三偵字第10000016│
│    │                            │                    │63號刑案偵查卷宗第63│
│    │                            │                    │頁                  │
├──┼──────────────┼──────────┼──────────┤
│四  │臺中市政府警察局第三分局搜索│「曾功明」之簽名1 枚│臺中市警察局第三分局│
│    │扣押筆錄（受搜索處所：臺中市│及指印1 枚          │中分三偵字第10000016│
│    │西區○○○街26之2 號）      │                    │63號刑案偵查卷宗第65│
│    │                            │                    │頁                  │
├──┼──────────────┼──────────┼──────────┤
│五  │臺中市政府警察局第三分局扣押│「曾功明」之簽名11枚│臺中市警察局第三分局│
│    │物品目錄表（受搜索處所：臺中│及指印11 枚         │中分三偵字第10000016│
│    │市○區○○○街26之2 號）    │                    │63號刑案偵查卷宗第66│
│    │                            │                    │至67頁              │
├──┼──────────────┼──────────┼──────────┤
│六  │臺中市政府警察局第三分局扣押│「曾功明」之簽名1 枚│臺中市警察局第三分局│
│    │物品收據（受搜索處所：臺中市│及指印1 枚          │中分三偵字第10000016│
│    │西區○○○街26之2 號）      │                    │63號刑案偵查卷宗第68│
│    │                            │                    │頁                  │
├──┼──────────────┼──────────┼──────────┤
│七  │臺中市政府警察局第三分局搜索│「曾功明」之簽名2 枚│臺中市警察局第三分局│
│    │扣押筆錄（受搜索處所：臺中市│及指印2 枚          │中分三偵字第10000016│
│    │西區○○街138 號4樓之3）    │                    │63號刑案偵查卷宗第  │
│    │                            │                    │58頁反面、第59 頁   │
├──┼──────────────┼──────────┼──────────┤
│八  │臺中市政府警察局第三分局扣押│「曾功明」之簽名2 枚│臺中市警察局第三分局│
│    │物品目錄表（受搜索處所：臺中│及指印2 枚          │中分三偵字第10000016│
│    │市○區○○街138 號4樓之3）  │                    │63號刑案偵查卷宗第60│
│    │                            │                    │、61頁              │
├──┼──────────────┼──────────┼──────────┤
│九  │臺中市政府警察局第三分局扣押│「曾功明」之指印1 枚│臺中市警察局第三分局│
│    │物品收據（受搜索處所：臺中市│                    │中分三偵字第10000016│
│    │西區○○街138號4樓之3）     │                    │63號刑案偵查卷宗第62│
│    │                            │                    │頁                  │
├──┼──────────────┼──────────┼──────────┤
│十  │100年1月20日第一次警詢筆錄  │「曾功明」之簽名2 枚│臺中市警察局第三分局│
│    │                            │                    │中分三偵字第10000016│
│    │                            │                    │63號刑案偵查卷宗第5 │
│    │                            │                    │頁、第7 頁反面      │
├──┼──────────────┼──────────┼──────────┤
│十一│100年1月20日第二次警詢筆錄  │「曾功明」之簽名2 枚│臺中市警察局第三分局│
│    │                            │                    │中分三偵字第10000016│
│    │                            │                    │63號刑案偵查卷宗第8 │
│    │                            │                    │、9頁               │
├──┼──────────────┼──────────┼──────────┤
│十二│臺中市警察局第三分局偵辦毒品│「曾功明」之指印1 枚│100 年度偵字第2336號│
│    │案件尿液檢體對照表（尿液檢體│                    │卷第177頁           │
│    │編號：Ｚ0000000000）         │                    │                    │
├──┼──────────────┼──────────┼──────────┤
│十三│100 年1 月21日檢察官內勤訊問│「曾功明」之簽名1 枚│100 年度偵字第2336號│
│    │筆錄                        │                    │卷第72頁            │
├──┼──────────────┼──────────┼──────────┤
│十四│100年1月21日本院羈押訊問筆錄│「曾功明」之簽名1 枚│本院100 年度聲羈字第│
│    ├──────────────┼──────────┤97號卷第5 、6 、7 頁│
│    │押票第一聯至第五聯          │「曾功明」之指印共5 │及押票第1 至5 聯（第│
│    │                            │枚（每1聯押票上1枚）│1 聯存於臺灣臺中地方│
│    ├──────────────┼──────────┤法院檢察署100 年度偵│
│    │押票送達回證                │「曾功明」之簽名1 枚│字第2336號卷第76頁、│
│    │                            │、指印1枚           │第3 聯存於本院卷，其│
│    │                            │                    │餘各聯交付應收受之人│
│    │                            │                    │收執）              │
├──┼──────────────┼──────────┼──────────┤
│十五│臺灣臺中看守所新收（借提還押│「曾功明」之簽名1 枚│100 年度偵字第2336號│
│    │）收容人內外傷紀錄表（100 年│、指印10枚          │卷第130頁           │
│    │）                          │                    │                    │
│    ├──────────────┼──────────┼──────────┤
│    │臺灣臺中看守所新收（借提還押│「曾功明」之簽名1 枚│100 年度偵字第2336號│
│    │）收容人內外傷紀錄表（100 年│及指印6 枚          │卷第131頁           │
│    │1月31日檢查）               │                    │                    │
├──┼──────────────┼──────────┼──────────┤
│十六│臺灣臺中看守所收容人紋身紀錄│「曾功明」之簽名1 枚│100 年度偵字第2336號│
│    │表（100年1月21日認證）      │及指印1 枚          │卷第132頁           │
├──┼──────────────┼──────────┼──────────┤
│十七│臺灣臺中看守所100 年1 月21日│「曾功明」之簽名1 枚│100 年度偵字第2336號│
│    │談話筆錄                    │及指印（含騎縫處）16│卷第133頁           │
│    │                            │枚                  │                    │
└──┴──────────────┴──────────┴──────────┘
附表六、被告傅俊仁、曾銘遠於主刑定應執行刑後受宣告之從刑
        內容
┌──┬──────┬───────────────────────┐
│編號│被        告│主刑定應執行刑後受宣告之從刑內容              │
├──┼──────┼───────────────────────┤
│一  │傅俊仁      │(1)扣案之傅俊仁粉紅色手機壹支（雙卡機，含SIM 卡│
│    │            │  門號0000000000號壹枚），沒收                │
│    │            │(2)扣案曾銘遠之SONY ERICSSON 廠牌手機壹支及其內│
│    │            │  插入使用之門號0000000000號SIM 卡壹枚、電子磅│
│    │            │  秤貳台，均沒收。                            │
│    │            │(3)如附表二編號一至二號所示共同販賣毒品所得財物│
│    │            │  新臺幣壹仟元及手機壹支，應與曾銘遠連帶沒收之│
│    │            │  ，如全部或一部不能連帶沒收時，就新臺幣壹仟元│
│    │            │  部分，以曾銘遠與傅俊仁之財產連帶抵償之，就手│
│    │            │  機壹支部分，連帶追徵其價額。                │
├──┼──────┼───────────────────────┤
│二  │曾銘遠      │(1)扣案曾銘遠所有之SONY ERICSSON 廠牌手機壹支及│
│    │            │  其內插入使用之含門號0000000000號SIM 卡壹枚、│
│    │            │  電子磅秤貳台，均沒收。                      │
│    │            │(2)如附表一所示販賣毒品所得財物共新臺幣柒仟伍佰│
│    │            │  元，均沒收，如全部或一部不能沒收時，以其財產│
│    │            │  抵償之。                                    │
│    │            │(3)如附表二編號一至二號所示共同販賣毒品所得財物│
│    │            │  新臺幣壹仟元及手機壹支，應與傅俊仁連帶沒收之│
│    │            │  ，如全部或一部不能連帶沒收時，就新臺幣壹仟元│
│    │            │  部分，以曾銘遠與傅俊仁之財產連帶抵償之，就手│
│    │            │  機壹支部分，連帶追徵其價額。                │
│    │            │(4)如附表二編號三至四號所示共同販賣毒品所財物新│
│    │            │  臺幣壹仟元，應與綽號「小玉」者連帶沒收之，如│
│    │            │  全部或一部不能連帶沒收時，以其等之財產連帶抵│
│    │            │  償之。                                      │
│    │            │(5)如附表五「署押內容欄」所示之偽造「曾功明」署│
│    │            │  押（含簽名及指印），均沒收。                │
├──┼──────┼───────────────────────┤
│三  │巫長青      │(1)未扣案之手機壹支（即供巫長青於99年10月25日下│
│    │            │  午5 時33分許、47分許插入0000000000號SIM 卡，│
│    │            │  用以接聽蔡世陸以0000000000號撥來電話之該支手│
│    │            │  機，不含SIM 卡），應與綽號「天賜」者連帶沒收│
│    │            │  ，如全部或一部不能沒收時，連帶追徵其價額。  │
│    │            │(2)共同販賣毒品所得財物新臺幣壹仟元，應與綽號「│
│    │            │  天賜」者連帶沒收之，如全部或一部不能連帶沒收│
│    │            │  時，以其等之財產連帶抵償之。                │
└──┴──────┴───────────────────────┘
 附表七、其他扣案物：
┌──┬───────────────────┬───┬───────────┐
│編號│ 物  品  及  數  量                   │所有人│ 查扣地點             │
├──┼───────────────────┼───┼───────────┤
│ 一 │Utec手機1 支（序號：000000000000000 、│曾銘遠│臺中市○區○○街138號 │
│    │含SIM 卡1 枚）                        │      │4樓之3                │
├──┼───────────────────┼───┼───────────┤
│ 二 │U-ta手機1 支（序號：000000000000000 、│曾銘遠│同上                  │
│    │含SIM 卡1 枚）                        │      │                      │
├──┼───────────────────┼───┼───────────┤
│ 三 │海洛因6 包（扣押編號4 至10號）        │曾銘遠│同上                  │
│    │                                      │      │                      │
├──┼───────────────────┼───┼───────────┤
│ 四 │含有微量海洛因、愷他命之白色粉末2 包（│曾銘遠│同上                  │
│    │扣押編號9 之該包驗餘淨重10.0582 公克，│      │                      │
│    │扣押編號11之該包驗餘淨重2.2056公克）  │      │                      │
├──┼───────────────────┼───┼───────────┤
│ 五 │安非他命吸食器1組                     │曾銘遠│同上                  │
├──┼───────────────────┼───┼───────────┤
│ 六 │安非他命吸食器玻璃球1 個              │曾銘遠│同上                  │
├──┼───────────────────┼───┼───────────┤
│ 七 │塑膠鏟子2支                           │曾銘遠│同上                  │
├──┼───────────────────┼───┼───────────┤
│ 八 │分裝袋（編號16）5 包                  │曾銘遠│同上                  │
├──┼───────────────────┼───┼───────────┤
│ 九 │注射針筒（編號17）49支                │曾銘遠│同上                  │
├──┼───────────────────┼───┼───────────┤
│ 十 │新台幣8萬5千元                        │曾銘遠│同上                  │
├──┼───────────────────┼───┼───────────┤
│十一│八釐米玩具槍1支、彈匣1個              │曾銘遠│同上                  │
├──┼───────────────────┼───┼───────────┤
│十二│安非他命吸食器1組                     │曾銘遠│臺中市○區○○○路26之│
│    │                                      │      │2號                   │
├──┼───────────────────┼───┼───────────┤
│十三│海洛因（毛重0.8公克）1包              │曾銘遠│同上                  │
├──┼───────────────────┼───┼───────────┤
│十四│TEKXON V5500攝影機1台                 │曾銘遠│同上                  │
├──┼───────────────────┼───┼───────────┤
│十五│LG手機1 支（序號：000000000000000 、粉│曾銘遠│同上                  │
│    │紅色不含SIM 卡）                      │      │                      │
├──┼───────────────────┼───┼───────────┤
│十六│SAMSUNG 手機1 支（序號：00000000000000│曾銘遠│同上                  │
│    │4、黑色不含SIM 卡、電池）             │      │                      │
├──┼───────────────────┼───┼───────────┤
│十七│SAMSUNG 手機1 支（序號：00000000000000│曾銘遠│同上                  │
│    │4、粉紅色不含SIM 卡、有電池）         │      │                      │
├──┼───────────────────┼───┼───────────┤
│十八│OLYMPUS相機1台（含二顆電池）          │曾銘遠│同上                  │
├──┼───────────────────┼───┼───────────┤
│十九│木製觀音佛相1個                       │曾銘遠│同上                  │
├──┼───────────────────┼───┼───────────┤
│二十│西方鎮宅將軍劍1支                     │曾銘遠│同上                  │
├──┼───────────────────┼───┼───────────┤
│二一│ASUS筆記型電腦1台                     │曾銘遠│同上                  │
├──┼───────────────────┼───┼───────────┤
│二二│安非他命吸食器1組                     │傅俊仁│臺中市○區○○街138 號│
│    │                                      │      │4樓之3                │
├──┼───────────────────┼───┼───────────┤
│二三│甲基安非他命2 包（檢體編號B0000000號之│傅俊仁│同上                  │
│    │驗餘淨重為1.2384公克，檢體編號B0000000│      │                      │
│    │號之驗餘淨重為0.0093公克）            │      │                      │
└──┴───────────────────┴───┴───────────┘